臺灣士林地方法院刑事判決　　　　　　　100年度訴字第113號
公　訴　人　臺灣士林地方法院檢察署檢察官
被　　　告　陳盈宏
扶助律師　　陳增機律師
被　　　告　林淑萍
扶助律師　　陳宜君律師
上列被告因毒品危害防制條例等案件，經檢察官提起公訴（100
年度偵字第1971號、100 年度偵字第2445號、100 年度偵字第
3392號、100年度毒偵字第622號），本院判決如下：
    主  文
陳盈宏犯如附表一至附表二、附表四至附表六各編號「罪名及主
刑」欄所示之各罪，均累犯，各處如該欄所示之主刑及「從刑」
欄所示之從刑；應執行如附表八編號一所示之刑。
林淑萍犯如附表三各編號「罪名及主刑」欄所示之各罪，均累犯
，各處如該欄所示之主刑及「從刑」欄所示之從刑；應執行如附
表八編號二所示之刑。
    事  實
一、陳盈宏前於民國九十四年間，因施用毒品案件，經依本院裁
    定送觀察、勒戒後，認無繼續施用毒品之傾向，由臺灣士林
    地方法院檢察署檢察官以九十四年度毒偵字第二四七二號案
    件為不起訴處分確定，復於九十五年間因施用第一、二級毒
    品案件，經本院以九十五年度訴字第一一○四號判決分別處
    有期徒刑六月及三月，經定應執行為有期徒刑八月確定，於
    九十六年四月三十日易科罰金執行完畢；林淑萍則係陳盈宏
    之同居女友，前亦因施用毒品案件，經本院以九十七年度簡
    字第七○四號判決各處有期徒刑二月及四月，經定應執行為
    有期徒刑五月確定，又因施用毒品案件，經臺灣板橋地方法
    院以九十八年度易字第三一五五號判決處有期徒刑三月確定
    ，上開二案經臺灣板橋地方法院以九十九年度聲字第七九五
    號裁定應執行有期徒刑七月，於九十九年四月二十九日執行
    完畢，詎陳盈宏、林淑萍均未悔改，陳盈宏基於販賣第一級
    毒品海洛因之犯意，以如附表一所示之方法，為附表一所示
    各次販賣第一級毒品之行為；並基於販賣第二級毒品之犯意
    ，以附表二編號一至四、七至十三之方法，為附表二編號一
    至四、七至十三所示各次販賣第二級毒品之行為；林淑萍則
    基於幫助販賣之故意，為附表三編號一至三之幫助販賣行為
    ；並基於共同販賣第二級毒品之犯意聯絡，為附表三編號四
    至五之共同販賣第二級毒品之行為（陳盈宏亦基於共同販賣
    第二級毒品之犯意聯絡，為附表二編號五至六之共同販賣第
    二級毒品之行為）；陳盈宏另基於妨害執行公務及毀損公物
    之故意，實行附表四所示之行為；並基於持有具殺傷力之槍
    彈之故意，實行附表五編號一所示之行為，並另基於施用第
    二級毒品之故意，以如附表六所示之方法，實行如附表六所
    示施用第二級毒品之犯行；嗣經扣得如附表五編號二、附表
    六所示之物，而查知上情。
二、案經新北市政府警察局蘆洲分局報告臺灣士林地方法院檢察
    署檢察官偵查起訴。
    理  由
甲、有罪部分
壹、程序方面：
    本件公訴人所提出之證據資料、方法及本院依職權調查之證
    據，業經本院於一百年十月四日公開審理之始，經評議後當
    庭宣示均具有證據能力，並載明於審判筆錄（見本院卷一百
    年十月四日審判筆錄第四頁反面）。
貳、實體方面：
一、附表一至附表三之事實認定
（一）訊據被告陳盈宏對於附表一至附表二所示之事實、被告林
      淑萍對於附表三所示之事實，均坦承不諱（見本院卷一百
      年十月四日審判筆錄第五頁至第六頁），並有附表七所示
      之通訊監察譯文及如附表七所示之各該證人證述明確，故
      被告陳盈宏客觀上確有附表一至附表二所示之犯行、被告
      林淑萍客觀上確有附表三所示之犯行，應可認定。
（二）按販賣毒品係違法行為，非可公然為之，亦無公定價格，
      容易分裝並增減份量，而每次買賣之價量，可能隨時依雙
      方關係深淺、資力、需求量及對行情之認知、來源是否充
      裕、販賣者是否渴求資金、查緝是否嚴緊、購買者被查獲
      時供述購買對象之可能風險之評估等，因而異其標準，並
      機動調整，非可一概論之，是販賣毒品之利得除被告坦承
      犯行或價量俱臻明確外，委難察得其交易實情，然販賣者
      從價差或量差中牟利之方式雖異，惟其販賣行為在意圖營
      利則屬同一；從而，舉凡有償交易，除足以反證其確係另
      基於某種非圖利本意之關係外，通常尚難因無法查悉其販
      入價格，做為是否高價賣出之比較，諉以無營利之意思而
      阻卻販賣犯行之追訴（最高法院一百年度臺上字第二五二
      號判決意旨參照）。經查：附表一至附表二之部分有被告
      陳盈宏之自白，而附表三亦經本院認定被告林淑萍確有各
      該次之行為，並有如各該附表七所示之證人於偵訊時陳述
      及通訊監察譯文等補強證據可資佐憑，業如本院審認如前
      ，足見被告陳盈宏就附表一至二各次販賣毒品之部分，主
      觀上均有販賣毒品藉以營利之意圖；而被告林淑萍就附表
      三編號一至三之幫助販賣及編號四至五之共同販賣毒品之
      部分，分別有幫助販賣及共同販賣毒品藉以營利之意圖，
      洵堪認定。衡諸事理，第一級毒品海洛因及第二級毒品甲
      基安非他命係價格昂貴之毒品，且其販賣營利，刑責均屬
      重大，被告陳盈宏與如附表一至二購買毒品之證人、被告
      林淑萍就附表三購買毒品之證人間，既無特別交情，自無
      可能甘冒重大刑責，完全無償或以購入之成本價轉讓之理
      ，堪認被告陳盈宏確係基於販賣以營利之意圖而為本件附
      表一至二所示之販賣毒品之犯行、被告林淑萍就附表三編
      號一至三所示之犯行，主觀上確係基於幫助販賣之故意、
      編號四至五亦係基於共同販賣以營利之意圖而為各該犯行
      ，甚為明灼。
二、附表四之事實認定
（一）訊據被告陳盈宏於本院審理時矢口否認有何妨害公務執行
      及毀損公物之行為，辯稱：「一百年一月二十七日晚上八
      點五十分，在臺北市○○區○○路七段二六二號，我沒有
      駕駛車號ＣＭ－七二七九號自小客車衝撞攔查員警，當天
      我跟王証緯不是交易毒品，只是在聊天，警察來的時候沒
      有表明身分，是拿鋁棒直接敲我們的車，我們以為是仇家
      ，所以我才車子開著要走，結果被警察開槍。警察並沒有
      表明身分。不是王証緯陳述的這樣，我們真的以為是仇家
      ，王証緯跟淡水一個朋友那幾天在淡水有跟人吵架，所以
      王証緯找我就是在講吵架的事情。」云云。
（二）惟查：
    1.證人王証諱於警詢證稱：「我認識阿宏，認識他約有二年
      ，我知道他叫陳盈宏，我們是朋友關係。一百年一月二十
      七日二十一時許在台北市○○區○○路七段麥當勞前，當
      時我以0000000000號撥打『阿宏』陳盈宏行動
      電話0000000000號，我要拿錢給陳盈宏順便向
      他購買安非他命毒品，我跟他約在台北市○○區○○路七
      段麥當勞前，當時我駕七七一－ＢＧＬ號重機車至麥當勞
      前等他，過不久陳盈宏就駕駛ＣＭ－七二七九號自小客車
      到達麥當勞前，我看到他來路邊停車，我就下機車進入他
      的自小客車副駕駛座位（我進入車內阿宏就將車子上內鎖
      了），跟他談我拿五千多元給阿宏。【之後沒多久警方就
      包圍攔查我們，警方敲門阿宏見狀就開車逃跑並衝開停在
      前方的車子】，往右邊巷子逃逸，當時警方有開槍我不知
      開幾槍，我有中彈。當時因為我跟阿宏都通緝中，車子是
      阿宏他開的，【是他開車衝撞警方的車輛】我也無法阻止
      他。後來陳盈宏就駕車開到台北市○○○路○段一○六巷
      三三三之三號鐵工廠躲藏。」等語（見臺灣士林地方法院
      檢察署一百年度偵字第二四四五號偵查卷第五六頁至第五
      八頁）；經核與其於偵查中所證稱：「一百年一月二十七
      日二十一時許，在臺北市○○路○段的麥當勞前，我坐上
      陳盈宏的轎車。【當時警察上前圍捕，陳盈宏駕車逃跑】
      。」等語互核大致相符（見同卷第一一二頁至第一一六頁
      ），足認當時警方確有包圍攔查而有上前圍捕，警方包圍
      攔查之行為，自足以被評價為依法執行公務之行為。
    2.而證人王証緯上開所述，亦與證人即警員柯俊銘於本院審
      理時所證稱：「在一百年一月二十七日晚上八點五十分左
      右，我跟郭泰言駕駛偵防車行駛在台北市○○區○○路七
      段二六二號之麥當勞速食店前，當時是由郭泰言駕駛，我
      是坐在副駕駛座。會出現在上開地點，是因為我們有監聽
      陳盈宏的電話，我們從中午的時候就在陳盈宏家即延平北
      路七段三三三之三號附近跟監，【後來線上反應他會跟一
      位王証緯約在麥當勞前交易毒品】，我們到的時候就已經
      看到陳盈宏的車子在麥當勞前，王証緯是騎摩托車去的，
      我們就派兩台偵防車去包抄他們。當時陳盈宏的ＣＭ－七
      二七九號自用小客車停在路邊一台大貨車前面，所以我們
      就過去包抄。」等語（見本院卷第二五七頁反面）相符；
      足證證人柯俊銘及另一名警員郭泰言係因監聽被告陳盈宏
      之電話，因監聽內容發現係與證人王証緯欲交易毒品，因
      此始會駕駛兩台偵防車包抄被告，由此可知，警員柯俊銘
      及郭泰言於上開時、地，確係依法執行其警員之職務甚明
      ；證人即警員郭泰言亦於本院審理時證稱：「我在一百年
      一月二十七日晚上八點五十分左右有在台北市○○區○○
      路七段二六二號之麥當勞速食店前，【當時會出現在上開
      地點，因為我們要查緝被告陳盈宏的毒品案件。】當時在
      上開地點，因為有聽到被告在那邊跟人約在那邊碰面，我
      們就去那邊等他，看到被告出現，我們是開兩台三菱的偵
      防車。偵防車沒有標示分局等字樣。看到被告出現後，我
      們決定夾車的方式逼被告下車，我們在夾的當中，我是開
      車牌號碼七Ｎ－六七四一號偵防車，我是夾在被告車輛前
      面，我們另一位同事是開另一部車牌號碼七Ｎ－六七四七
      號偵防車夾在被告車子的旁邊。」，「包抄之後，我們開
      的七Ｎ－六七四一號偵防車在陳盈宏的車前面，另外一台
      偵防車在他的車後面，當時陳盈宏的車子沒有熄火，然後
      我就馬上下車，【另外一位同事吳東海也早就下車在前面
      】，我就往陳盈宏的駕駛座走去，我開他車門，他車門鎖
      住」等語（見同卷第二六七頁至第二六八頁），亦可證在
      一百年一月二十七日晚上八時五十分許，證人郭泰言、柯
      俊銘及警員吳東海係為查緝被告販賣毒品之案件，而依法
      執行其警員之職務甚明。
    3.證人柯俊銘另證稱：「【我有表明我是警察】，吳東海當
      時是從副駕駛座要開車門，吳東海當時手上有拿警槍，我
      那時是拿一枝棒球棍，我打他玻璃叫他下車他不要，他車
      子就啟動並撞到停在他前面的七Ｎ－六七四一號偵防車前
      保險桿，因為當時是用七Ｎ－六七四一號偵防車的右前面
      堵住他的車頭，並開上人行道往麥當勞旁的巷子開走。我
      們有追，吳東海當時有開兩槍，可是後來沒有追到。」，
      「當時車牌號碼七Ｎ－六七四一號的偵防車車上的人都下
      車了，車輛呈靜止狀態。偵防車上當時沒有警示燈，當時
      警示燈放在車內，我們沒有放到車頂上，車輛是銀色的，
      車的外部也沒有警察局的標示，當時陳盈宏是在通緝的狀
      態，我跟吳東海當時沒有穿警察制服，但【我拍打車窗的
      時候有表明身分，我說我警察，我說的很大聲】，被告他
      沒有回我話，他就馬上撞偵防車開走。當時被告他車內有
      二個人，當時王証緯在車內，王証緯騎摩托車與陳盈宏會
      合後，就坐到陳盈宏車上的副駕駛座。」等語（見同卷第
      二五七頁至第二五九頁反面），證人郭泰言亦證稱：「我
      們柯小隊長下車跟被告表明身分並叫他下車。」等語（見
      同卷第二六八頁），由證人上開證述：【我有表明我是警
      察】、【我拍打車窗的時候有表明身分，我說我警察，我
      說的很大聲】、【柯小隊長有表明身分】等節，足證當時
      證人柯俊銘確有表明其身分係警員甚明，而警員吳東海當
      時係持警槍站在被告所駕駛車輛之副駕駛座外之位置，顯
      亦係依法執行職務之公務員正依法執行其職務之狀態，參
      酌當日警方到場係因線上監聽被告陳盈宏與王証緯有交易
      毒品之行為，業如前述，因此警員前往現場埋伏等候，欲
      以現行犯方式逮捕被告陳盈宏，佐以證人柯俊銘亦已表明
      警察之身分、警員吳東海亦在副駕駛座外之位置執行公務
      ，則被告陳盈宏主觀上應知包圍其車輛之人確係警方身分
      ；否則，若如被告陳盈宏所辯，認為係有人尋仇，依一般
      經驗法則判斷，為了解前因後果，自應降下玻璃窗，透過
      玻璃窗了解緣由。準此以觀，益見被告所開所辯，與常情
      不符，難認可採。
    4.證人柯俊銘於本院審理時證稱：「【被告他當時是撞我們
      的車子及我們的前方】，我就跳開了，並沒有撞到我們，
      那時吳東海在他車的右側並有抓他車子的車頂。陳盈宏是
      往右側開，吳東海當時是在他的車子副駕駛座旁邊，陳盈
      宏往前衝撞，撞開偵防車後就右轉逃走了。」，「吳東海
      若未即時跳開，被告所駕之車輛會衝撞至吳東海。」等語
      （見同卷第二六二頁、第二六三頁反面）；證人郭泰言亦
      證述：「我剛說吳東海掛在車上跟著車跑十五至二十公尺
      ，被告的車上人行道時，【吳東海也都掛在車上，我感覺
      他就是在車的旁邊跟著車跑。】他的手是怎麼擺的我沒看
      清楚，擋到了，但他就是緊挨著副駕駛座旁跟著跑。這十
      五至二十公尺間，吳東海的身體被告的車一直都有接觸，
      我看他身體在車子旁邊靠得很近，當時很緊急，沒有注意
      到吳東海嘴巴有沒有講什麼話，我也跟在後面跑，因為我
      很擔心吳東海會不小心被捲到車子下。我說在人行道上都
      全程都掛在車上跑，分開是被告的車子衝上人行道後，下
      人行道衝進巷子後，吳東海的身體才與被告的車子分開。
      」等語（見同卷第二七○頁），足證被告既知悉係警員執
      行職務，猶以強暴之方式駕車逃逸，妨害警員吳東海依法
      執行其職務，故被告既知悉包圍其車輛之人員係警員，猶
      以「強暴之方式」妨害警員執行職務之行為，益徵其於行
      為時，對於以強暴之方式妨害警員執行職務，主觀上確有
      構成要件故意存在，彰彰甚明。
    5.觀諸證人柯俊銘另證稱：「車牌號碼七Ｎ－六七四一號偵
      防車的被撞壞的位置，車子的右前方的保險桿被撞凹，右
      前方鈑金被刮損。」等語（見同卷第二六○頁），證人郭
      泰言則證稱：「被告車子後面有麥當勞下貨的大貨車，他
      無法往後，被告有撞到我開的偵防車，被告看到他右邊有
      一個人行道的空隙，就開上去把我開的偵防車撞開，撞到
      我車子的右前保險桿那邊。」等語（見同卷第二六八頁）
      ，並有七Ｎ－六七四一號偵防車之車損照片四幀、六幀附
      卷可參（見本院卷第二七五頁至第二七六頁、臺灣士林地
      方法院檢察署一百年度偵字第一九七一號偵查卷一，第一
      三六頁至第一三八頁），足證被告陳盈宏於如附表四所示
      之時、地，為躲避警員之查緝，而駕駛ＣＭ－七二七九號
      自小客車衝撞逃逸，因此導致新北市政府警察局蘆洲分局
      之七Ｎ－六七四一號偵防車遭毀損如前照片所示之狀態，
      被告既知悉其ＣＭ－七二七九號自小客車業已遭警員包圍
      ，為躲避警員查緝，竟衝撞為公務員所掌管之七Ｎ－六七
      四一號偵防車，則其對於毀損為公務員掌管之該偵防車，
      主觀上確具有毀損公物之故意存在，殆無疑義。
    6.小結：被告陳盈宏既認知有警員執行職務之情形下，而撞
      開偵防車後逃逸，顯然有妨害警員執行職務之行為，其同
      時並造成車牌號碼七Ｎ－六七四一號偵防車之右前方的保
      險桿被撞凹，右前方鈑金被刮損，確有毀損公務員職務上
      掌管之物品之行為，足證其客觀上不僅對於依法執行職務
      之警員實行強暴之行為及毀損公物之行為，其主觀上亦均
      有故意之存在甚明。
三、附表五之事實認定
（一）訊據被告陳盈宏對於附表五編號一所示持有具殺傷力之槍
      彈之部分，均坦承不諱（見本院卷一百年十月四日審判筆
      錄第六頁），並有附表五編號二、、、、所示
      具有殺傷力之槍彈及內政部警政署刑事警察局一百年三月
      二日刑鑑字第一○00000000號槍彈鑑定書一份在
      卷可按，其認定上揭槍彈具有殺傷力之部分，詳如附表五
      編號二、、、、所示（見臺灣士林地方法院檢
      察署一百年度偵字第一九七一號偵查卷二，第一二○頁至
      第一二四頁），足證被告陳盈宏客觀上所持有之槍彈，依
      附表五編號二、、、、所示，確係具有殺傷力
      之槍彈，足認其確有附表五編號一所示持有具殺傷力之槍
      彈之行為；被告既自九十三年持有附表五編號二、、
      、、所示具有殺傷力之槍彈，至其為警查獲之一百
      年一月二十七日止，顯見其主觀上對於持有附表五編號二
      、、、、所示具有殺傷力之槍彈，知之甚稔，
      益徵其主觀上具備持有附表五編號二、、、、
      所示具有殺傷力槍彈之構成要件故意，甚為明灼。
（二）被告之自白經核與事實相符，並有上揭補強證據足以擔保
      被告自白之真實性，故被告之自白係出於任意性而與事實
      相符，其持有附表五編號二、、、、所示具有
      殺傷力之槍彈之行為，即堪可認定。
四、附表六之事實認定
（一）訊據被告陳盈宏對於附表六所示施用第二級毒品甲基安非
      他命之部分，均坦承不諱（見本院卷一百年十月四日審判
      筆錄第六頁），並有臺灣檢驗科技股份有限公司一百年二
      月二十五日濫用藥物尿液檢驗報告（見臺灣士林地方法院
      檢察署一百年度偵字第二四四五號偵查卷第一六一頁）、
      被告陳盈宏尿液檢體（檢體編號Ｉ0000000號）監
      管紀錄表（見同卷第一六五頁）、扣案之吸食器一支、分
      裝袋十六個、安非他命殘渣袋二個、分裝勺四支、吸食器
      吸管一支在卷可參，足證被告確有如附表六所示之時、地
      ，施用第二級毒品甲基安非他命之行為甚明，亦可證其有
      施用第二級毒品之構成要件故意無訛。
（二）被告之自白經核與事實相符，並有上揭補強證據足以擔保
      被告自白之真實性，故被告之自白係出於任意性而與事實
      相符，其有附表六所示之行為，亦足堪認定。
五、附表一至附表六之法律適用
    核被告陳盈宏附表一、二各編號所為，分別係犯毒品危害防
    制條例第四條第一項、第二項之販賣第一級、第二級毒品罪
    ；就附表四之部分，係犯刑法第一百三十五條第一項妨害公
    務罪及第一百三十八條毀損公物罪；就附表五編號一之部分
    ，係犯槍砲彈藥刀械管制條例第八條第四項未經許可持有可
    發射子彈具有殺傷力之改造手槍罪及同法第十二條第四項未
    經許可持有子彈罪（至於同條例第十三條第四項持有手槍主
    要組成零件罪之部分不另為無罪之諭知，詳後述）；查安非
    他命依其對社會危害性之程度，已為毒品危害防制條例第二
    條第二項第二款列為第二級毒品。核被告陳盈宏就附表六所
    為，係違反毒品危害防制條例第十條第二項之施用第二級毒
    品罪。其施用前持有第二級毒品之低度行為，為其施用之第
    二級毒品高度行為所吸收，不另論罪。被告林淑萍就附表三
    所為，分別係犯毒品危害防制條例第四條第二項之販賣第二
    級毒品罪（附表三編號四至五）及幫助販賣第二級毒品罪（
    附表三編號一至三）（被告陳盈宏及林淑萍之罪名及刑度，
    各詳如附表「罪名及主刑」欄及「從刑」欄。），並就附表
    所示之法律適用說明如下：
（一）共同正犯：被告陳盈宏就附表二編號五至六及被告林淑萍
      就附表三編號四至五之部分，有犯意之聯絡及行為之分擔
      ，均為共同正犯。按現行刑法關於正犯、從犯之區別，係
      以其主觀之犯意及客觀之犯行為標準，凡以自己犯罪之意
      思而參與犯罪，無論其所參與者是否犯罪構成要件之行為
      ，皆為正犯，其以幫助他人犯罪之意思而參與犯罪，其所
      參與者，苟係犯罪構成要件之行為，亦為正犯，必以幫助
      他人犯罪之意思而參與犯罪，其所參與者又為犯罪構成要
      件以外之行為，始為從犯；而按刑法上之幫助犯，固以幫
      助他人犯罪之意思而參與犯罪構成要件以外之行為而成立
      ，惟所謂以幫助他人犯罪之意思而參與者，指其參與之原
      因，僅在助成他人犯罪之實現者而言，倘以合同之意思而
      參加犯罪，即係以自己犯罪之意思而參與，縱其所參與者
      為犯罪構成要件以外之行為，仍屬共同正犯，又所謂參與
      犯罪構成要件以外之行為者，指其所參與者非直接構成某
      種犯罪事實之內容，而僅係助成其犯罪事實實現之行為而
      言，苟已參與構成某種犯罪事實之一部，即屬分擔實施犯
      罪之行為，雖僅以幫助他人犯罪之意思而參與，亦仍屬共
      同正犯（最高法院二十五年度上字第二二五三號、二十七
      年上字第一三三三號判例意旨參照）。又所謂販賣行為，
      係指以營利為目的，有償轉讓，將商品購入或賣出，有一
      於此，犯罪即為完成，故交付商品與收取價金，均屬販賣
      犯罪之構成要件行為，縱以幫助他人營利犯罪之意思，而
      有參與交付買賣標的物、收取貨款之販賣要件行為，自應
      論以共同正犯而非從犯（最高法院八十四年度臺上字第五
      六四七號、九十二年度臺上字第二一四一號判決、九十五
      年度臺上字第二九一三號判決意旨參照）。公訴意旨認本
      件被告林淑萍就附表三編號四至五之部分，係幫助被告陳
      盈宏涉犯毒品危害防制條例第四條第二項之幫助販賣第二
      級毒品罪，然被告就附表三編號四至五之部分，業經本院
      審認被告林淑萍業已參與販賣第二級毒品之構成要件行為
      ，既已參與構成要件之行為，自為共同正犯，然起訴犯罪
      事實之基本社會事實既屬同一，本院自得變更起訴法條予
      以審理。
（二）幫助犯：被告林淑萍就附表三編號一至三之部分，為幫助
      犯，應依刑法第三十條第二項之規定，減輕其刑。
（三）想像競合犯：
    1.被告陳盈宏就附表四之部分，係以一行為同時觸犯刑法第
      一百三十五條第一項妨害執行公務罪及第一百三十八條之
      毀損公物罪，為想像競合犯，應依刑法第五十五條前段之
      規定，從一重之刑法第一百三十八條之毀損公物罪處斷。
    2.被告就附表五之部分，係以一行為同時持有「兩節式土造
      鋼管霰彈一支」、「仿ＳＩＧＳＡＵＥＲ廠Ｐ２２０型半
      自動改造手槍一支」及「制式霰彈三顆」、「制式子彈四
      顆」，其係觸犯槍砲彈藥刀械管制條例第八條第四項未經
      許可持有可發射子彈具有殺傷力之改造手槍罪及同法第十
      二條第四項未經許可持有子彈罪二罪，均為想像競合犯，
      應依刑法第五十五條之規定，從一重論以槍砲彈藥刀械管
      制條例第八條第四項未經許可持有可發射子彈具有殺傷力
      之改造手槍罪。
（四）累犯：
    1.被告陳盈宏前於九十四年間，因施用毒品案件，經依本院
      裁定送觀察、勒戒後，認無繼續施用毒品之傾向，由臺灣
      士林地方法院檢察署檢察官以九十四年度毒偵字第二四七
      二號案件為不起訴處分確定，復於九十五年間因施用第一
      、二級毒品案件，經本院以九十五年度訴字第一一○四號
      判決分別處有期徒刑六月及三月，經定應執行為有期徒刑
      八月確定，於九十六年四月三十日易科罰金執行完畢；被
      告林淑萍亦因施用毒品案件，經本院以九十七年度簡字第
      七○四號判決各處有期徒刑二月及四月，經定應執行為有
      期徒刑五月確定，又因施用毒品案件，經臺灣板橋地方法
      院以九十八年度易字第三一五五號判決處有期徒刑三月確
      定，上開二案經臺灣板橋地方法院以九十九年度聲字第七
      九五號裁定應執行有期徒刑七月，於九十九年四月二十九
      日執行完畢。
    2.就被告陳盈宏販賣第一級毒品之本刑為死刑、無期徒刑之
      部分及被告陳盈宏與被告林淑萍共同販賣第二級毒品之本
      刑為無期徒刑之部分（附表二編號五至六、附表三編號四
      至五之部分），因刑法第六十四條第一項及第六十五條第
      一項各規定死刑、無期徒刑不得加重，爰針對上開「販賣
      第一級、第二級毒品」之部分，均不加重之。
    3.惟被告陳盈宏就附表四妨害執行公務及毀損公物之本刑部
      分、附表五未經許可持有槍彈之部分及附表六施用第二級
      毒品之本刑部分，均依刑法第四十七條第一項之規定加重
      之。
（五）關於毒品危害防制條例第十七條第二項減輕之部分
    1.按毒品危害防制條例第十七條第二項規定，犯第四條至第
      八條之罪於偵查中及審判中均自白者，減輕其刑。所謂於
      偵查中及審判中均自白，係指被告於偵查中歷次之陳述，
      曾經自白，且於各審級審判中歷次之陳述，曾經自白而言
      。舉凡刑事法律之解釋，不論為實體法或程序法，其最重
      要之原則迨為對被告有利之原則。本條項之規定，既為於
      偵查中及審判中均自白，而非於偵查中及審判中之每次陳
      述均自白，則【被告在偵查中歷次陳述只要曾經自白（一
      次以上），且在審判中歷次陳述亦曾經自白（一次以上）
      ，解釋上即符合該條項之規定】…只要被告在警詢（或調
      查局詢問）中，或在檢察官訊問中，曾經有一次自白，即
      可依該條項減輕其刑，並不以在檢、警、調之歷次詢問中
      ，全部自白為必要（臺灣高等法院暨所屬分院九十九年法
      律座談會刑事類提案第二十四號研討結果參照) 。次按毒
      品危害防制條例第十七條第二項規定：「犯第四條至第八
      條之罪於偵查及審判中均自白者，減輕其刑。」，旨在鼓
      勵毒犯自白認罪，以開啟其自新之路，故毒販在偵查及審
      判中之歷次陳述，各有一次以上之自白者，【不論其之自
      白，係出於自動或被動、簡單或詳細】，並其自白後有無
      翻異，即應依法減輕其刑。而自白在學理上有所謂「狹義
      自白」與「廣義自白」二種概念；刑事訴訟法第一百條之
      規定，雖將被告對於犯罪之自白及其他不利益之陳述區分
      為二，然自白在本質上亦屬於自己不利益陳述之一種，而
      同法第一百五十六條第一項，固僅就自白之證據能力為規
      定，但對於其他不利益之陳述證據能力之有無，仍有其適
      用。基於被告自白在刑事訴訟法上之證據能力與證明力有
      諸多之限制，因此法規範上所謂被告之自白，宜從廣義解
      釋，除指對於犯罪事實【全部或一部】為肯定供述之狹義
      自白外，尚包括【狹義自白以外之其他承認不利於己之事
      實所為之陳述】在內（最高法院九十九年度臺上字第四八
      七四號判決參照）。
    2.經查，被告陳盈宏於警詢中供稱：「我自己不知道門號，
      但警方提示的0000000000及00000000
      00應該是我在用的門號，現已無使用任何門號。關於販
      賣第一級毒品海洛因給他人之部分，我並沒有賺錢，我是
      先幫朋友購買毒品再轉交給朋友，我拿多少錢就向朋友收
      多少錢，沒有獲利。毒品上游來源是向綽號阿力他所購得
      。」云云（見臺灣士林地方法院檢察署一百年度偵字第二
      四四五號偵查卷第十五頁至第二一頁）；其於偵查中並陳
      稱：「對話提到『要拿東西、女生、要說多少過去再說』
      內容是在講海洛因，林秀蓉要我去跟『雷米』問海洛因的
      價錢，我有去幫林秀蓉問，但對方說沒有。（提示九十九
      年十二月二日陳盈宏與林秀蓉的通話內容）林秀蓉問我『
      有嗎』，我說『有，剩一個，等一下要過去、到了』，這
      代表是有毒品，但我自己剩一個，要自己留著用，磅秤是
      林秀蓉要借的，因為她要跟別人拿。【我沒有賣毒品】，
      但是有幫林秀蓉調毒品，沒有成功。如果我有幫林秀蓉他
      們調毒品成功的話，他們才會請我施用毒品。」云云（見
      同卷第四一頁至第四六頁），並供稱：「我本身沒有電話
      ，我本身都沒有行動電話，很久之前有，後來都沒有了。
      【我沒有販賣第一級毒品海洛因。】」云云（見同卷第一
      二○頁至第一二五頁），由被告上揭偵查中之供述可知，
      對於其所涉犯附表一、二之行為，並未於偵查中自白，而
      毒品危害防制條例第十七條第二項規定，犯第四條至第八
      條之罪，必須於「偵查中」及審判中均自白者，始有減輕
      其刑之適用，被告雖於本院審理時自白有如附表一、二之
      行為，然其既未於「偵查中自白」，當不符合本條第二項
      之規定，自無適用減刑之法律效果。
    3.被告林淑萍於警詢中供稱：「0000000000門號
      是陳盈宏使用，就是他把0000000000門號給我
      用後他就使用0000000000，一樣跨年前就無使
      用該門號。陳盈宏平日以ＣＭ－七二七九號自小客車為交
      通工具，【我有與陳盈宏駕該車共同與藥腳做毒品交易】
      ，約有三至四次跟陳盈宏一起座車出門作毒品交易。我們
      購買毒品安非他命回來有撥一些安非他命起來，供我們自
      己使用。」等語（見臺灣士林地方法院檢察署一百年度偵
      字第一九七一號卷一，第十二頁至第十八頁）；於偵查中
      並證稱：「陳盈宏要我跟他出門，並叫我把安非他命拿給
      他指定的人。當時我沒有幫陳盈宏收錢，陳盈宏說已經有
      先收錢了，並【要我幫他送安非他命給他指定的人】。我
      幫陳盈宏送安非他命，他就會請我施用安非他命。陳盈宏
      駕駛車號ＣＭ－七二七九號自小客車。【陳盈宏駕駛上述
      自小客車，載我外出交易毒品，這幾個月來是有二、三次
      】。」等語（見同卷第三七二頁至第三七六頁）；被告林
      淑萍並於本院審理時對於附表三所示之犯行均坦承不諱（
      見本院卷第一三一頁至第一三四頁、第一六三頁至第一八
      三頁），由前揭被告偵查中及審理中為一部及全部自白及
      不利於己之陳述可知，業已符合毒品危害防制條例第十七
      條第二項之規定，則對此部分自應依法減輕其刑。
（六）關於刑法第五十九條減輕之部分
    1.按刑法第五十九條之規定，犯罪之情狀顯可憫恕，認科以
      最低度刑仍嫌過重者，得酌量減輕其刑，同法第五十七條
      規定，科刑時應審酌一切情狀，為科刑重輕之標準，於裁
      判上酌減其刑時，應就犯罪一切情狀（包括刑法第五十七
      條所列舉之十款事項），予以全盤考量，審酌其犯罪有無
      可憫恕之事由，以為判斷。故適用第五十九條酌量減輕其
      刑時，並不排除第五十七條所列舉十款事由之審酌，惟其
      程度應達於確可憫恕，始可予以酌減（最高法院七十年度
      第六次刑事庭會議決議可資參照）；而參酌司法院大法官
      會議釋字第二百六十三號解釋，若不分犯罪情況及結果如
      何，蓋以死刑、無期徒刑為法定刑，立法甚嚴，若有情輕
      法重之情，裁判時本有刑法第五十九條酌量減輕其刑之適
      用，始足以免過嚴之刑。
    2.經查，本案被告被告陳盈宏附表一及附表二、被告林淑萍
      就附表三之部分，其中販賣第一級毒品罪之本刑為死刑、
      無期徒刑；販賣第二級毒品罪之本刑為無期徒刑或七年以
      上有期徒刑，而被告二人於本院審理時深具悔意，均僅因
      一時貪念而販賣毒品，致罹重典，復觀以販賣對象、次數
      及時間，均係供給微量與平日有施用毒品習慣者以解其毒
      癮，販賣所得、期間等詳加考量，而被告二人均有施用毒
      品前案紀錄，有臺灣高等法院被告前案紀錄表在卷可稽，
      可謂係吸毒者互通有無之交易，相較於專門大量走私進口
      或長期販賣毒品之「大盤」、「中盤」等以販毒維生之毒
      梟而言，其對社會秩序與國民健康之危害程度尚非至鉅，
      倘科以前揭刑度，未免過苛，難謂符合罪刑相當性及比例
      原則，且無從與真正長期及大量販毒者之惡行相區別，是
      觀諸被告二人上開販賣第一級、第二級毒品之犯罪情狀，
      在客觀上足以引起一般之同情，認為確可憫恕，若予宣告
      法定最低度之刑，猶嫌過重，爰分別就被告陳盈宏附表一
      及附表二、被告林淑萍就附表三之部分，各依刑法第五十
      九條之規定，減輕其刑，被告林淑萍就附表三編號一至三
      之部分（業經認定為幫助犯，依刑法第三十條第二項減輕
      及毒品危害防制條例第十七條第二項減輕）及編號四、五
      之部分（業經因偵查中及審判中自白，依毒品危害防制條
      例第十七條第二項減輕），並各依法遞減之。
    3.至於被告陳盈宏所涉附表四、五及六之部分，並無情堪憫
      恕，科以最低度刑仍嫌過重之情形，各該部分爰不依刑法
      第五十九條之規定減輕其刑。
（七）爰審酌被告陳盈宏明知毒品戕害國人身心健康及危害社會
      風氣至深且鉅，竟僅因貪圖利益而於各該附表一至二之時
      、地，販賣牟利，被告林淑萍並為附表三編號一至三之幫
      助販賣毒品之行為及編號四至五之共同販賣毒品之行為，
      惟被告陳盈宏及林淑萍於本院審理時，被告陳盈宏就附表
      一至二及附表五之起訴事實，均坦承犯行，被告林淑萍對
      附表三之起訴事實，亦坦承犯行，足見被告二人犯後態度
      尚可，且酌以其惡性與一般大量販賣之情形，猶非重大，
      且被告陳盈宏對於附表一至二、四至六之犯罪事實的具體
      內容已詳實陳述無訛，被告林淑萍亦供稱有附表三之行為
      存在，佐以被告陳盈宏在附表一、二之本案中，係基於主
      要地位，被告林淑萍在附表三之案件中，則基於次要地位
      而分別進行共同販賣毒品及幫助販賣之行為；惟參酌被告
      陳盈宏在附表四之案件中，對於員警依法執行職務時，竟
      對員警實行強暴之行為，甚且衝撞偵防車，毀損國家之公
      物，再衡諸其於附表五之案件中，持有之時間非短，而其
      持有具有殺傷力之槍、彈所侵害之結果、對社會所產生之
      危害性非微；就附表六之案件，並審酌被告前因施用毒品
      經送觀察、勒戒程序後，猶不思戒絕革除惡習，仍為本案
      犯行，顯然其意志力甚為薄弱，迄未能戒除毒癮，惟兼衡
      被告施用毒品犯行，在性質上乃屬對自我身心健康之自戕
      行為，尚未嚴重破壞社會秩序、侵害他人權益，並考量被
      告亦坦承此一犯行，節省訴訟資源，依其生活狀況及品性
      、犯罪之動機等一切情狀，分別量處如各該附表各編號所
      示之刑（詳見各附表之「罪名及主刑」欄及「從刑」欄）
      ，並定其應執行之刑如附表八所示，以資儆懲。
五、沒收部分：
（一）附表一至三之部分：
    1.按犯毒品危害防制條例第四條之罪者，其供犯罪所用或因
      犯罪所得之財物，均沒收之，如全部或一部不能沒收時，
      追徵其價額或以其財產抵償之，同條例第十九條第一項定
      有明文，惟仍須以該物屬於犯人者為限，始得沒收之（最
      高法院九十三年度臺上字第五三三六號判決可資參照）。
      再按共同正犯因相互間利用他人之行為，以遂行其犯意之
      實現，本於責任共同之原則，有關沒收部分，對於共犯間
      供犯罪所用之物，自均應為沒收之諭知（最高法院九十一
      年度臺上字第五五八三號判決可資參照）。共同正犯之犯
      罪所得，因係合併計算，為避免執行時發生重複沒收之情
      形，故各共同正犯之間係採連帶沒收主義，於裁判時僅諭
      知連帶沒收，不得就全體共同正犯之總所得，對各該共同
      正犯分別重複諭知沒收；又按販賣毒品所得之對價，不問
      其中何部分屬於成本，何部分屬於犯罪所得之財物，應均
      予沒收（最高法院九十五年度臺上字第一七八一號判決、
      六十五年度第五次刑庭庭推總會議決議可資參照）。又犯
      毒品危害防制條例第四條之罪者，其供犯罪所用之物或犯
      罪所得之財物應予沒收，如全部或一部不能沒收時，追徵
      其價額或以其財產抵償之，該條例第十九條第一項規定甚
      明。由此項規定觀之，必限於共供犯罪所用或所得者為金
      錢以外之其他財物而無法沒收時，始應追徵其價額。如所
      得財物為金錢而無法沒收時，則應以其財產抵償之，不發
      生追徵價額之問題（最高法院九十三年度臺上字第四五八
      四號判決可資參照）。
    2.準此以觀，附表一至三就販賣毒品所得，爰依毒品危害防
      制條例第十九條第一項之規定，分別就附表一至三「販賣
      毒品所得」部分沒收，並諭知以財產抵償之（連帶沒收之
      部分分別見附表一編號五、六及附表三編號四、五）及被
      告陳盈宏所有供販賣毒品所使用之行動電話（含ＳＩＭ卡
      一枚，業據附表七各編號所示之證人證述係透過該電話與
      被告陳盈宏聯絡，有各該編號所示之證人證述在卷，足見
      該電話及ＳＩＭ卡一枚係被告陳盈宏所有供附表一各編號
      、附表二編號一至四、編號七至十三之犯罪所使用之工具
      ，見各該附表各該編號之「從刑」欄）；惟附表二編號五
      至六並無證據證明被告陳盈宏係使用門號0000000
      000號行動電話資為販賣第二級毒品之工具（被告林淑
      萍所犯附表三編號四至五之情形亦同），此部分即不在附
      表三編號四、五諭知沒收；而被告林淑萍所犯附表三編號
      一至三之部分係幫助犯，並非共同正犯，則就正犯即被告
      陳盈宏使用之0000000000號之行動電話及販毒
      所得，即不在幫助犯之主文項下沒收；至於附表一至二其
      餘編號之部分，有通聯譯文及證人證述之內容如附表七所
      示，足證該門號係「供販賣所使用之行動電話」無訛，此
      部分既有附表七所示之譯文及證人證述之內容可佐，爰就
      此諭知沒收，如全部或一部不能沒收時，追徵其價額。
（二）附表五之部分：
      扣案之霰彈槍一支（槍枝管制編號：000000000
      0號）、手槍一支（槍枝管制編號：000000000
      0號），具有殺傷力，有內政部警政署刑事警察局一百年
      三月二日刑鑑字第一○00000000號鑑定書一份在
      卷可佐（見附表五編號二之、），核屬違禁物，均應
      依刑法第三十八條第一項第一款規定宣告沒收。至於扣案
      之霰彈彈殼一顆，係已擊發之制式彈殼，並無殺傷力；霰
      彈槍子彈一顆、子彈二顆業經採樣試射，亦已不具有殺傷
      力（見附表五編號二之、），並非違禁物，無庸宣告
      沒收；惟其餘霰彈槍子彈一顆及子彈二顆，仍具有殺傷力
      ，為違禁物，爰另依刑法第三十八條第一項第一款之規定
      宣告沒收。
（三）附表六之部分：
      扣案之吸食器一支、分裝袋十六個、安非他命殘渣袋二個
      、分裝勺四支、吸食器吸管一支，均係被告所有供施用第
      二級毒品甲基安非他命所用之物，業據被告供述無訛（見
      本院卷一百年十月四日第審判筆錄第六頁），並有扣押物
      品清單一紙在卷可佐，爰依刑法第三十八條第一項第二款
      之規定宣告沒收。
乙、不另為無罪諭知之部分
壹、公訴意旨另略以：被告陳盈宏之兄長陳張旭於一百年一月二
    十八日三時許，帶同警員至被告位於臺北市大同區○○○路
    ○段一○六巷三三三之三號，查獲被告陳盈宏自九十三年間
    起所持有之手槍主要組成零件一包，該主要組成零件包含金
    屬彈簧匣、金屬彈匣殼身及金屬棒等物，因認被告陳盈宏涉
    犯槍砲彈藥刀械管制條例第一十三條第四項未經許可持有槍
    砲之主要組成零件罪嫌。
貳、按犯罪事實應依證據認定之，無證據不得認定犯罪事實。不
    能證明被告犯罪者，應諭知無罪之判決。刑事訴訟法第一百
    五十四條第二項、第三百零一條第一項分別定有明文。次按
    認定不利於被告之事實，須依積極證據，茍積極證據不足為
    不利於被告事實之認定時，即應為有利於被告之認定，更不
    必有何有利之證據。而認定犯罪事實所憑之證據，雖不以直
    接證據為限，間接證據亦包括在內，然無論直接或間接證據
    ，其為訴訟上之證明，須於通常一般之人均不致有所懷疑，
    而得確信其為真實之程度者，始得據之為有罪之認定，倘其
    證明尚未達到此一程度，而有合理之懷疑存在，致使無從為
    有罪之確信時，即應為無罪之判決（最高法院三十年上字第
    八一六號、七十六年臺上字第四九八六號判例意旨參照）。
    再按檢察官就被告犯罪事實，應負舉證責任，並指出證明之
    方法，刑事訴訟法第一百六十一條第一項定有明文。故檢察
    官對於起訴之犯罪事實，應負提出證據及說服之實質舉證責
    任。倘其所提出之證據，不足為被告有罪之積極證明，或其
    指出證明之方法，無從說服法院以形成被告有罪之心證，基
    於無罪推定之原則，自應為被告無罪判決之諭知，最高法院
    九十二年臺上字第一二八號判例意旨參照。再按，刑事被告
    並無自證己罪之義務，其在訴訟上所為之辯解，只須達於對
    起訴事證提出合理質疑之程度為已足，檢察官如對被告所舉
    反證仍有爭執，即應依刑事訴訟法第一百六十一條規定積極
    舉證釋疑。被告等既堅決否認犯罪，檢察官所舉證據復不足
    以使法院產生有罪之心證，原判決因認被告等犯罪不能證明
    ，於法尚無不合，最高法院九十七年度臺上字第三○九九號
    判決意旨參照。依上開最高法院判例及判決意旨可知，基於
    被告無自證己罪之義務，被告對於檢察官所起訴之事證所為
    之辯解，只須使法院達於合理懷疑之程度即可，檢察官如有
    爭執，即須依刑事訴訟法第一百六十一條積極舉證，惟檢察
    官所舉證據如不足以使法院對被告產生有罪確信之心證，基
    於無罪推定之原則，法院即應為被告無罪判決之諭知。
參、公訴意旨認被告陳盈宏另涉槍砲彈藥刀械管制條例第十三條
    第四項未經許可持有槍砲之主要組成零件罪嫌，無非係以內
    政部警政署刑事警察局一百年三月二日刑鑑字第一○○○○
    一五三九三號鑑定書一份為其論述之主要依據。
肆、經查：內政部警政署刑事警察局一百年三月二日刑鑑字第一
    ○00000000號鑑定書一份（見臺灣士林地方法院檢
    察署一百年度偵字第一九七一號偵查卷一第一二○頁）之「
    五」僅稱：「送鑑手槍零件一包，認分係金屬彈匣、金屬彈
    匣殼身及金屬棒等物。」，經本院依職權函詢內政部，其認
    為：「『送鑑手槍零件一包，認分係金屬彈匣、金屬彈匣殼
    身及金屬棒等物。』前揭零件，審認均非係屬公告之槍砲主
    要組成零件。」乙節，有內政部一百年九月六日內授警字第
    一○○○八七一九三七號函一紙附卷足證（見本院卷第三五
    三頁），因該送鑑手槍零件一包並非槍砲之主要組成零件，
    故不構成故上揭公訴意旨所起訴被告涉槍砲彈藥刀械管制條
    例第十三條第四項未經許可持有槍砲之主要組成零件罪。本
    院固於一百年八月二十四日爰傳喚鑑定人查明改造手槍有無
    撞針乙節（見本院內第二七二頁），然有無撞針乙節乃事實
    存在有無之問題，此一問題業據認定欠缺撞針，無法供擊發
    子彈使用而不具殺傷力，有內政部警政署刑事警察局一百年
    三月二日刑鑑字第一○00000000號鑑定書一份（見
    臺灣士林地方法院檢察署一百年度偵字第一九七一號偵查卷
    一第一二○頁反面）載明纂詳，乃事實明確無再行調查必要
    之部分，爰不再就此為重覆之調查，附此敘明。
伍、綜上各情相互勾稽，本件依公訴意旨關於被告涉犯槍砲彈藥
    刀械管制條例第十三條第四項未經許可持有槍砲之主要組成
    零件罪嫌之部分，已無從遽為被告之有罪判斷。此外，復無
    其他積極證據可資證明被告確有公訴人上開所指犯行，則依
    犯罪事實應以證據為其認定基礎，如積極證據不足以證明被
    告犯罪，而依調查所得資料，在一般生活經驗上尚非不得另
    為其他有利被告之推定，本於罪疑惟無之法則，本應依法為
    無罪判決之諭知，然因檢察官係以裁判上一罪之想像競合犯
    ，同時起訴被告持有本條例第十三條第四項持有槍枝主要組
    成零件之行為，故此部分即不另為無罪之諭知，附此敘明。
據上論斷，應依刑事訴訟法第二百九十九條第一項、第三百條，
毒品危害防制條例第四條第一項、第二項、第十七條第二項、第
十條第二項、第十九條第一項，槍砲彈藥刀械管制條例第八條第
四項、第十二條第四項、刑法第一百三十五條第一項、第一百三
十八條、第十一條、第二十八條、第三十條第一項、第二項、第
四十七條第一項、第五十五條前段、第五十九條、第四十二條第
三項、第五十一條第五款、第九款、第十款、第三十八條第一項
第一款、第二款，刑法施行法第一條之一，判決如主文。
本案經檢察官許恭仁到庭執行職務
中    華    民    國  100     年    10    月    31    日
                      刑事第八庭  審判長法官  楊秀枝
                                        法官  黃怡瑜
                                        法官  黃翰義
以上正本證明與原本無異。
如不服本判決應於收受送達後 10 日內向本院提出上訴書狀，並
應敘述具體理由。其未敘述上訴理由者，應於上訴期間屆滿後
20 日內向本院補提理由書 (均須按他造當事人之人數附繕本 )
「切勿逕送上級法院」。
                                  書記官  謝文傑
中    華    民    國  100     年    11    月    1     日
附表一：檢察官起訴被告陳盈宏販賣第一級毒品部分
┌─┬───┬────┬─────┬───────────┬───┬─────────┬─────────┐
│編│行為人│販賣時間│販賣地點  │販賣方式及內容（新台幣│買受人│ 罪名及主刑       │   從刑           │
│號│（出賣│        │          │）                    │      │                  │                  │
│  │人）  │        │          │                      │      │                  │                  │
├─┼───┼────┼─────┼───────────┼───┼─────────┼─────────┤
│1 │陳盈宏│99年11月│臺北市士林│由陳盈宏持用行動電話  │林秀蓉│陳盈宏販賣第一級毒│未扣案之販賣第一級│
│  │      │11日07時│區○○街61│0000000000與交易對象林│      │品，累犯，處有期徒│毒品海洛因所得新臺│
│  │      │48分許  │巷15號之林│秀蓉0000000000聯絡後，│      │刑拾伍年肆月。    │幣貳仟伍佰元沒收之│
│  │      │        │秀蓉住處  │於左揭時、地，以海洛因│      │                  │，如全部或一部不能│
│  │      │        │          │0.45公克2,500 元之價格│      │                  │沒收時，以其財產抵│
│  │      │        │          │販賣予林秀蓉。        │      │                  │償之。門號○九一六│
│  │      │        │          │                      │      │                  │八七九二五三電話壹│
│  │      │        │          │                      │      │                  │支（含ＳＩＭ卡壹枚│
│  │      │        │          │                      │      │                  │）沒收，如全部或一│
│  │      │        │          │                      │      │                  │部不能沒收時，追徵│
│  │      │        │          │                      │      │                  │其價額。          │
│  │      │        │          │                      │      │                  │                  │
├─┼───┼────┼─────┼───────────┼───┼─────────┼─────────┤
│2 │陳盈宏│99年12月│臺北市士林│由陳盈宏持用行動電話  │林秀蓉│陳盈宏販賣第一級毒│未扣案之販賣第一級│
│  │      │25日19時│區○○街61│0000000000與交易對象林│      │品，累犯，處有期徒│毒品海洛因所得新臺│
│  │      │11分許  │巷15號之林│秀蓉0000000000聯絡後，│      │刑拾伍年陸月。    │幣伍仟元沒收之，如│
│  │      │        │秀蓉住處  │於左揭時、地，以海洛因│      │                  │全部或一部不能沒收│
│  │      │        │          │0.9 公克5,000 元之價格│      │                  │時，以其財產抵償之│
│  │      │        │          │販賣予林秀蓉。        │      │                  │。門號○九一六八七│
│  │      │        │          │                      │      │                  │九二五三電話壹支（│
│  │      │        │          │                      │      │                  │含ＳＩＭ卡壹枚）沒│
│  │      │        │          │                      │      │                  │收，如全部或一部不│
│  │      │        │          │                      │      │                  │能沒收時，追徵其價│
│  │      │        │          │                      │      │                  │額。              │
│  │      │        │          │                      │      │                  │                  │
├─┼───┼────┼─────┼───────────┼───┼─────────┼─────────┤
│3 │陳盈宏│99年12月│臺北市士林│由陳盈宏持用行動電話  │林秀蓉│陳盈宏販賣第一級毒│未扣案之販賣第一級│
│  │      │30日凌晨│區○○街61│0000000000與交易對象林│      │品，累犯，處有期徒│毒品海洛因所得新臺│
│  │      │0時16許 │巷15號之林│秀蓉0000000000聯絡後，│      │刑拾伍年陸月。    │幣伍仟元沒收之，如│
│  │      │        │秀蓉住處  │於左揭時、地，以海洛因│      │                  │全部或一部不能沒收│
│  │      │        │          │0.9 公克5,000 元之價格│      │                  │時，以其財產抵償之│
│  │      │        │          │販賣予林秀蓉。        │      │                  │。門號○九一六八七│
│  │      │        │          │                      │      │                  │九二五三電話壹支（│
│  │      │        │          │                      │      │                  │含ＳＩＭ卡壹枚）沒│
│  │      │        │          │                      │      │                  │收，如全部或一部不│
│  │      │        │          │                      │      │                  │能沒收時，追徵其價│
│  │      │        │          │                      │      │                  │額。              │
│  │      │        │          │                      │      │                  │                  │
└─┴───┴────┴─────┴───────────┴───┴─────────┴─────────┘
附表二：檢察官起訴被告陳盈宏販賣第二級毒品部分
┌─┬───┬────┬─────┬───────────┬───┬─────────┬─────────┐
│編│行為人│販賣時間│販賣地點  │販賣方式及內容（新台幣│買受人│   罪名及主刑     │  從刑            │
│號│（出賣│        │          │）                    │      │                  │                  │
│  │人）  │        │          │                      │      │                  │                  │
├─┼───┼────┼─────┼───────────┼───┼─────────┼─────────┤
│1 │陳盈宏│99年11月│新北市蘆洲│由陳盈宏持用行動電話  │陳裕仁│陳盈宏販賣第二級毒│未扣案之販賣第二級│
│  │      │22日15時│區○○○路│0000000000與交易對象陳│      │品，累犯，處有期徒│毒品安非他命所得新│
│  │      │53分08秒│之私立徐匯│裕仁0000000000聯絡後，│      │刑肆年。          │臺幣貳仟元沒收之，│
│  │      │後某時許│高級中學對│於左揭時、地，以甲基安│      │                  │如全部或一部不能沒│
│  │      │        │面銀行前  │非他命1 公克2,000 元之│      │                  │收時，以其財產抵償│
│  │      │        │          │價格販賣予陳裕仁。    │      │                  │之。門號○九一六八│
│  │      │        │          │                      │      │                  │七九二五三號行動電│
│  │      │        │          │                      │      │                  │話（含ＳＩＭ卡壹枚│
│  │      │        │          │                      │      │                  │）沒收，如全部或一│
│  │      │        │          │                      │      │                  │部不能沒收時，追徵│
│  │      │        │          │                      │      │                  │其價額。          │
├─┼───┼────┼─────┼───────────┼───┼─────────┼─────────┤
│2 │陳盈宏│99年12月│臺北市林森│林淑萍接聽陳盈宏持用之│陳裕仁│陳盈宏販賣第二級毒│未扣案之販賣第二級│
│  │      │3日16時 │北路、農安│行動電話0000000000與交│      │品，累犯，處有期徒│毒品安非他命所得新│
│  │      │52分後某│街口      │易對象陳裕仁0000000000│      │刑參年拾月。      │臺幣壹仟伍佰元沒收│
│  │      │時許    │          │聯絡後，於左揭時、地，│      │                  │之，如全部或一部不│
│  │      │        │          │由陳盈宏以甲基安非他命│      │                  │能沒收時，以其財產│
│  │      │        │          │約1 公克1,500 元之價格│      │                  │抵償之。門號○九一│
│  │      │        │          │販賣予陳裕仁。        │      │                  │0000000號行│
│  │      │        │          │                      │      │                  │動電話（含ＳＩＭ卡│
│  │      │        │          │                      │      │                  │壹枚）沒收，如全部│
│  │      │        │          │                      │      │                  │或一部不能沒收時，│
│  │      │        │          │                      │      │                  │追徵其價額。      │
├─┼───┼────┼─────┼───────────┼───┼─────────┼─────────┤
│3 │陳盈宏│99年12月│新北市三重│由陳盈宏持用行動電話  │陳裕仁│陳盈宏販賣第二級毒│未扣案之販賣第二級│
│  │      │9日17時 │區○○街之│0000000000與交易對象陳│      │品，累犯，處有期徒│毒品安非他命所得新│
│  │      │01分15秒│全家便利商│裕仁0000000000聯絡後，│      │刑肆年貳月。      │臺幣貳仟伍佰元沒收│
│  │      │後某時許│店前      │於左揭時、地，以甲基安│      │                  │之，如全部或一部不│
│  │      │        │          │非他命1 公克2,500 元之│      │                  │能沒收時，以其財產│
│  │      │        │          │價格販賣予陳裕仁。    │      │                  │抵償之。門號○九一│
│  │      │        │          │                      │      │                  │0000000號行│
│  │      │        │          │                      │      │                  │動電話（含ＳＩＭ卡│
│  │      │        │          │                      │      │                  │壹枚）沒收，如全部│
│  │      │        │          │                      │      │                  │或一部不能沒收時，│
│  │      │        │          │                      │      │                  │追徵其價額。      │
├─┼───┼────┼─────┼───────────┼───┼─────────┼─────────┤
│4 │陳盈宏│99年12月│臺北市大同│99年12月5 日01時57 分 │簡瑞成│陳盈宏販賣第二級毒│未扣案之販賣第二級│
│  │      │6日某時 │區○○○路│49秒時林淑萍接聽陳盈宏│      │品，累犯，處有期徒│毒品安非他命所得新│
│  │      │許      │1段413巷3 │持用之行動電話00000000│      │刑參年捌月。      │臺幣壹仟元沒收之，│
│  │      │        │號5樓之簡 │53與交易對象陳裕仁0970│      │                  │如全部或一部不能沒│
│  │      │        │瑞成住處  │664352 聯絡後，雙方約 │      │                  │收時，以其財產抵償│
│  │      │        │          │定於左揭時、地，由陳盈│      │                  │之。門號○九一六八│
│  │      │        │          │宏以甲基安非他命0.2 公│      │                  │七九二五三號行動電│
│  │      │        │          │克1,000 元之價格販賣予│      │                  │話（含ＳＩＭ卡壹枚│
│  │      │        │          │簡瑞成。              │      │                  │）沒收，如全部或一│
│  │      │        │          │                      │      │                  │部不能沒收時，追徵│
│  │      │        │          │                      │      │                  │其價額。          │
├─┼───┼────┼─────┼───────────┼───┼─────────┼─────────┤
│5 │陳盈宏│100年1月│臺北市石牌│王証緯以公共電話與陳盈│王証緯│陳盈宏共同販賣第二│未扣案之販賣第二級│
│  │      │中旬某日│捷運站前  │宏聯絡後，陳盈宏開車載│      │級毒品，累犯，處有│毒品安非他命所得新│
│  │      │        │          │林淑萍，由林淑萍於左揭│      │期徒刑肆年貳月。  │臺幣貳仟伍佰元與林│
│  │      │        │          │時、地以甲基安非他命1 │      │                  │淑萍連帶沒收之，如│
│  │      │        │          │公克2,500 之價格販賣予│      │                  │全部或一部不能沒收│
│  │      │        │          │王証緯。              │      │                  │時，以其等財產抵償│
│  │      │        │          │                      │      │                  │之。              │
├─┼───┼────┼─────┼───────────┼───┼─────────┼─────────┤
│6 │陳盈宏│100年1月│臺北市洲美│王証緯以公共電話與陳盈│王証緯│陳盈宏共同販賣第二│未扣案之販賣第二級│
│  │      │中旬某日│街附近之加│宏聯絡後，陳盈宏開車載│      │級毒品，累犯，處有│毒品安非他命所得新│
│  │      │        │油站前    │林淑萍，由林淑萍於左揭│      │期徒刑肆年貳月。  │臺幣貳仟伍佰元與林│
│  │      │        │          │時、地以甲基安非他命1 │      │                  │淑萍連帶沒收之，如│
│  │      │        │          │公克2,500 之價格販賣予│      │                  │全部或一部不能沒收│
│  │      │        │          │王証緯。              │      │                  │時，以其等財產抵償│
│  │      │        │          │                      │      │                  │之。              │
├─┼───┼────┼─────┼───────────┼───┼─────────┼─────────┤
│7 │陳盈宏│99年11月│新北市淡水│由陳盈宏持用行動電話  │李永堯│陳盈宏販賣第二級毒│未扣案之販賣第二級│
│  │      │22日晚上│區○○街76│0000000000與交易對象李│      │品，累犯，處有期徒│毒品安非他命所得新│
│  │      │20時55分│巷45號6樓 │永堯0000000000聯絡後，│      │刑參年捌月。      │臺幣壹仟元沒收之，│
│  │      │32秒後某│之李永堯住│於左揭時、地，以甲基安│      │                  │如全部或一部不能沒│
│  │      │時許    │處        │非他命1 小包1,000 元之│      │                  │收時，以其財產抵償│
│  │      │        │          │價格販賣予李永堯。    │      │                  │之。門號○九一六八│
│  │      │        │          │                      │      │                  │七九二五三號行動電│
│  │      │        │          │                      │      │                  │話（含ＳＩＭ卡壹枚│
│  │      │        │          │                      │      │                  │）沒收，如全部或一│
│  │      │        │          │                      │      │                  │部不能沒收時，追徵│
│  │      │        │          │                      │      │                  │其價額。          │
├─┼───┼────┼─────┼───────────┼───┼─────────┼─────────┤
│8 │陳盈宏│99年12月│新北市淡水│由陳盈宏持用行動電話  │李永堯│陳盈宏販賣第二級毒│未扣案之販賣第二級│
│  │      │3日凌晨 │區○○街76│0000000000與交易對象李│      │品，累犯，處有期徒│毒品安非他命所得新│
│  │      │02時19分│巷45號6樓 │永堯0000000000聯絡後，│      │刑參年捌月。      │臺幣壹仟元沒收之，│
│  │      │56秒後某│之李永堯住│於左揭時、地，以甲基安│      │                  │如全部或一部不能沒│
│  │      │時許    │處        │非他命1 小包1,000 元之│      │                  │收時，以其財產抵償│
│  │      │        │          │價格販賣予李永堯。    │      │                  │之。門號○九一六八│
│  │      │        │          │                      │      │                  │七九二五三號行動電│
│  │      │        │          │                      │      │                  │話（含ＳＩＭ卡壹枚│
│  │      │        │          │                      │      │                  │）沒收，如全部或一│
│  │      │        │          │                      │      │                  │部不能沒收時，追徵│
│  │      │        │          │                      │      │                  │其價額。          │
├─┼───┼────┼─────┼───────────┼───┼─────────┼─────────┤
│9 │陳盈宏│99年11月│臺北市士林│由陳盈宏持用行動電話  │林秀蓉│陳盈宏販賣第二級毒│未扣案之販賣第二級│
│  │      │17日00時│區○○街61│0000000000與交易對象林│      │品，累犯，處有期徒│毒品安非他命所得新│
│  │      │21分39秒│巷15號之林│秀蓉0000000000聯絡後，│      │刑肆年。          │臺幣貳仟元沒收之，│
│  │      │後某時許│秀蓉住處  │於左揭時、地，以甲基安│      │                  │如全部或一部不能沒│
│  │      │        │          │非他命1 公克2,000 元之│      │                  │收時，以其財產抵償│
│  │      │        │          │價格販賣予林秀蓉。    │      │                  │之。門號○九一六八│
│  │      │        │          │                      │      │                  │七九二五三號行動電│
│  │      │        │          │                      │      │                  │話（含ＳＩＭ卡壹枚│
│  │      │        │          │                      │      │                  │）沒收，如全部或一│
│  │      │        │          │                      │      │                  │部不能沒收時，追徵│
│  │      │        │          │                      │      │                  │其價額。          │
├─┼───┼────┼─────┼───────────┼───┼─────────┼─────────┤
│10│陳盈宏│99年11月│臺北市士林│由陳盈宏持用行動電話  │林秀蓉│陳盈宏販賣第二級毒│未扣案之販賣第二級│
│  │      │28日14時│區○○街61│0000000000與交易對象林│      │品，累犯，處有期徒│毒品安非他命所得新│
│  │      │33分05秒│巷15號之林│秀蓉00000000 00 聯絡後│      │刑肆年。          │臺幣貳仟元沒收之，│
│  │      │後某時許│秀蓉住處  │，於左揭時、地，以甲基│      │                  │如全部或一部不能沒│
│  │      │        │          │安非他命1 公克2,000 元│      │                  │收時，以其財產抵償│
│  │      │        │          │之價格販賣予林秀蓉。  │      │                  │之。門號○九一六八│
│  │      │        │          │                      │      │                  │七九二五三號行動電│
│  │      │        │          │                      │      │                  │話（含ＳＩＭ卡壹枚│
│  │      │        │          │                      │      │                  │）沒收，如全部或一│
│  │      │        │          │                      │      │                  │部不能沒收時，追徵│
│  │      │        │          │                      │      │                  │其價額。          │
├─┼───┼────┼─────┼───────────┼───┼─────────┼─────────┤
│11│陳盈宏│99年12月│臺北市士林│由陳盈宏持用行動電話  │林秀蓉│陳盈宏販賣第二級毒│未扣案之販賣第二級│
│  │      │2日15時 │區○○街61│0000000000與交易對象林│      │品，累犯，處有期徒│毒品安非他命所得新│
│  │      │32分49秒│巷15號之林│秀蓉0000000000聯絡後，│      │刑肆年。          │臺幣貳仟元沒收之，│
│  │      │後某時許│秀蓉住處  │於左揭時、地，以甲基安│      │                  │如全部或一部不能沒│
│  │      │        │          │非他命1 公克2,000 元之│      │                  │收時，以其財產抵償│
│  │      │        │          │價格販賣予林秀蓉。    │      │                  │之。門號○九一六八│
│  │      │        │          │                      │      │                  │七九二五三號行動電│
│  │      │        │          │                      │      │                  │話（含ＳＩＭ卡壹枚│
│  │      │        │          │                      │      │                  │）沒收，如全部或一│
│  │      │        │          │                      │      │                  │部不能沒收時，追徵│
│  │      │        │          │                      │      │                  │其價額。          │
├─┼───┼────┼─────┼───────────┼───┼─────────┼─────────┤
│12│陳盈宏│100年1月│新北市淡水│由陳盈宏持用行動電話  │王清信│陳盈宏販賣第二級毒│未扣案之販賣第二級│
│  │      │1日凌晨 │區○○路某│0000000000與交易對象王│      │品，累犯，處有期徒│毒品安非他命所得新│
│  │      │04時01分│處之屈臣氏│清信0000000000聯絡後，│      │刑肆年貳月。      │臺幣貳仟伍佰元沒收│
│  │      │05秒後某│商店前    │於左揭時、地，以甲基安│      │                  │之，如全部或一部不│
│  │      │時許    │          │非他命1 公克2,500 元之│      │                  │能沒收時，以其財產│
│  │      │        │          │價格販賣予王清信。    │      │                  │抵償之。門號○九一│
│  │      │        │          │                      │      │                  │0000000號行│
│  │      │        │          │                      │      │                  │動電話（含ＳＩＭ卡│
│  │      │        │          │                      │      │                  │壹枚）沒收，如全部│
│  │      │        │          │                      │      │                  │或一部不能沒收時，│
│  │      │        │          │                      │      │                  │追徵其價額。      │
├─┼───┼────┼─────┼───────────┼───┼─────────┼─────────┤
│13│陳盈宏│100年1月│新北市淡水│由陳盈宏持用行動電話  │王清信│陳盈宏販賣第二級毒│未扣案之販賣第二級│
│  │      │3日22時 │區○○路某│0000000000與交易對象王│      │品，累犯，處有期徒│毒品安非他命所得新│
│  │      │29分43秒│處之路邊  │清信0000000000聯絡後，│      │刑肆年。          │臺幣壹仟捌佰元沒收│
│  │      │後某時許│          │於左揭時、地，以甲基安│      │                  │之，如全部或一部不│
│  │      │        │          │非他命約0.35公克1,800 │      │                  │能沒收時，以其財產│
│  │      │        │          │元之價格販賣予王清信。│      │                  │抵償之。門號○九一│
│  │      │        │          │                      │      │                  │0000000號行│
│  │      │        │          │                      │      │                  │動電話（含ＳＩＭ卡│
│  │      │        │          │                      │      │                  │壹枚）沒收，如全部│
│  │      │        │          │                      │      │                  │或一部不能沒收時，│
│  │      │        │          │                      │      │                  │追徵其價額。      │
└─┴───┴────┴─────┴───────────┴───┴─────────┴─────────┘
附表三：檢察官起訴被告林淑萍幫助販賣第二級毒品之部分（編
        號一至三為幫助販賣、編號四至五經變更法條為共同販
        賣）
┌─┬────┬────┬─────┬──────────┬───┬─────────┬─────────┐
│編│行為人  │販賣時間│販賣地點  │販賣方式及內容（新台│買受人│ 罪名及主刑       │   從刑           │
│號│        │        │          │幣）                │      │                  │                  │
│  │        │        │          │                    │      │                  │                  │
├─┼────┼────┼─────┼──────────┼───┼─────────┼─────────┤
│1 │林淑萍  │99年12月│臺北市林森│林淑萍接聽陳盈宏持用│陳裕仁│林淑萍幫助販賣第二│無                │
│  │        │3日16時 │北路、農安│之行動電話0000000000│      │級毒品，累犯，處有│                  │
│  │        │52分後某│街口      │與交易對象陳裕仁0988│      │期徒刑壹年貳月。  │                  │
│  │        │時許    │          │127710聯絡後，於左揭│      │                  │                  │
│  │        │        │          │時、地，由陳盈宏以甲│      │                  │                  │
│  │        │        │          │基安非他命約1 公克1,│      │                  │                  │
│  │        │        │          │500 元之價格販賣予陳│      │                  │                  │
│  │        │        │          │裕仁。              │      │                  │                  │
├─┼────┼────┼─────┼──────────┼───┼─────────┼─────────┤
│2 │林淑萍  │99年12月│新北市三重│林淑萍接聽由陳盈宏持│陳裕仁│林淑萍幫助販賣第二│無                │
│  │        │9日17時 │區○○街之│用行動電話0000000000│      │級毒品，累犯，處有│                  │
│  │        │01分15秒│全家便利商│與交易對象陳裕仁0988│      │期徒刑壹年肆月。  │                  │
│  │        │後某時許│店前      │127710聯絡後，於左揭│      │                  │                  │
│  │        │        │          │時、地，以甲基安非他│      │                  │                  │
│  │        │        │          │命1 公克2,500元之價 │      │                  │                  │
│  │        │        │          │格販賣予陳裕仁。    │      │                  │                  │
├─┼────┼────┼─────┼──────────┼───┼─────────┼─────────┤
│3 │林淑萍  │99年12月│臺北市大同│99年12月5 日01時57  │簡瑞成│林淑萍幫助販賣第二│無                │
│  │        │6日某時 │區○○○路│分49秒時林淑萍接聽陳│      │級毒品，累犯，處有│                  │
│  │        │許      │1段413巷3 │盈宏持用之行動電話  │      │期徒刑壹年。      │                  │
│  │        │        │號5樓之簡 │0000000000與交易對象│      │                  │                  │
│  │        │        │瑞成住處  │陳裕仁0000000000聯絡│      │                  │                  │
│  │        │        │          │後，雙方約定於左揭時│      │                  │                  │
│  │        │        │          │、地，由陳盈宏以甲基│      │                  │                  │
│  │        │        │          │安非他命0.2 公克    │      │                  │                  │
│  │        │        │          │1,000 元之價格販賣予│      │                  │                  │
│  │        │        │          │簡瑞成。            │      │                  │                  │
├─┼────┼────┼─────┼──────────┼───┼─────────┼─────────┤
│4 │林淑萍  │100年1月│臺北市石牌│王証緯以公共電話與陳│王証緯│林淑萍共同販賣第二│未扣案之販賣第二級│
│  │        │中旬某日│捷運站前  │盈宏聯絡後，陳盈宏開│      │級毒品，累犯，處有│毒品安非他命所得新│
│  │        │        │          │車載林淑萍，由林淑萍│      │期徒刑貳年。      │臺幣貳仟伍佰元與陳│
│  │        │        │          │於左揭時、地以甲基安│      │                  │盈宏連帶沒收之，如│
│  │        │        │          │非他命1 公克2,500 之│      │                  │全部或一部不能沒收│
│  │        │        │          │價格販賣予王証緯。  │      │                  │時，以其等財產抵償│
│  │        │        │          │                    │      │                  │之。              │
├─┼────┼────┼─────┼──────────┼───┼─────────┼─────────┤
│5 │林淑萍  │100年1月│臺北市洲美│王証緯以公共電話與陳│王証緯│林淑萍共同販賣第二│未扣案之販賣第二級│
│  │        │中旬某日│街附近之加│盈宏聯絡後，陳盈宏開│      │級毒品，累犯，處有│毒品安非他命所得新│
│  │        │        │油站前    │車載林淑萍，由林淑萍│      │期徒刑貳年。      │臺幣貳仟伍佰元與陳│
│  │        │        │          │於左揭時、地以甲基安│      │                  │盈宏連帶沒收之，如│
│  │        │        │          │非他命1 公克2,500 之│      │                  │全部或一部不能沒收│
│  │        │        │          │價格販賣予王証緯。  │      │                  │時，以其財產抵償之│
│  │        │        │          │                    │      │                  │。                │
└─┴────┴────┴─────┴──────────┴───┴─────────┴─────────┘
附表四：檢察官起訴被告陳盈宏妨害執行公務及毀損公物之部分
┌─┬────┬────┬─────┬──────────┬──────────┬──────┐
│編│行為人  │犯罪日期│犯罪地點  │ 犯罪之行為及方式   │  罪名及主刑        │ 從刑       │
│號│        │        │          │                    │                    │            │
├─┼────┼────┼─────┼──────────┼──────────┼──────┤
│1 │陳盈宏  │100 年1 │在臺北市北│陳盈宏駕駛CM-7279 號│陳盈宏損壞公務員職務│無。        │
│  │        │月27日20│投區○○路│自小客車，在車上欲與│上掌管之物品，累犯，│            │
│  │        │時50分許│7 段262 號│王証緯交易毒品之際，│處有期徒刑壹年。    │            │
│  │        │        │之麥當勞速│為員警發現，員警隨即│                    │            │
│  │        │        │食店前    │駕駛車牌號碼7N -6747│                    │            │
│  │        │        │          │號、7N-6741 號偵防車│                    │            │
│  │        │        │          │上前包抄攔阻而執行公│                    │            │
│  │        │        │          │務，員警柯俊銘下車後│                    │            │
│  │        │        │          │持棒球棍，至陳盈宏所│                    │            │
│  │        │        │          │駕駛之上揭車輛之駕駛│                    │            │
│  │        │        │          │座外，表明員警之身分│                    │            │
│  │        │        │          │並進行盤查，員警吳東│                    │            │
│  │        │        │          │海則持警槍站立在副駕│                    │            │
│  │        │        │          │駛座外之位置，均為依│                    │            │
│  │        │        │          │法執行職務之公務員，│                    │            │
│  │        │        │          │陳盈宏竟基於妨害公務│                    │            │
│  │        │        │          │及毀損公物之犯意，拒│                    │            │
│  │        │        │          │絕配合盤查，駕車以強│                    │            │
│  │        │        │          │暴之方式衝撞，妨害員│                    │            │
│  │        │        │          │警依法執行職務，員警│                    │            │
│  │        │        │          │吳東海即緊抓CM-7279 │                    │            │
│  │        │        │          │號自小客車車頂，陳盈│                    │            │
│  │        │        │          │宏同時衝撞由員警郭泰│                    │            │
│  │        │        │          │言所駕駛之車牌號碼  │                    │            │
│  │        │        │          │7N-6 741號偵防車（當│                    │            │
│  │        │        │          │時員警郭泰言亦係依法│                    │            │
│  │        │        │          │執行職務中），致該偵│                    │            │
│  │        │        │          │防車右前方鈑金及保險│                    │            │
│  │        │        │          │桿凹損，隨即駕車逃離│                    │            │
│  │        │        │          │現場。              │                    │            │
└─┴────┴────┴─────┴──────────┴──────────┴──────┘
附表五：檢察官起訴被告陳盈宏持有具殺傷力槍砲之部分
┌─┬────┬────┬─────┬──────────┬──────────┬────────┐
│編│持有人  │持有日期│持有或藏匿│ 持有之槍砲及內容   │  罪名及主刑        │   從刑         │
│號│        │        │地點      │                    │                    │                │
├─┼────┼────┼─────┼──────────┼──────────┼────────┤
│1 │陳盈宏  │自93年間│在臺北市大│陳盈宏持有如編號2 所│陳盈宏未經許可，持有│扣案之具有殺傷力│
│  │        │起至100 │同區延平北│示、、、及│可發射子彈具有殺傷力│之霰彈槍壹支（兩│
│  │        │年1月27 │路7 段106 │之具有殺傷力之槍、彈│之改造手槍，累犯，處│節式土造鋼管槍，│
│  │        │日22時為│巷333 之3 │（至於持有不具有殺傷│有期徒刑肆年貳月，併│槍枝管制編號：壹│
│  │        │警查獲時│號陳盈宏住│力之之物之部分，詳│科罰金新臺幣拾萬元，│00000000│
│  │        │止      │處        │「乙、不另為無罪諭知│罰金如易服勞役，以新│伍號）、手槍壹支│
│  │        │        │          │之部分」；之部分未│臺幣壹仟元折算壹日。│（仿SIGSAUER廠  │
│  │        │        │          │經起訴）。          │                    │P220型半自動手槍│
│  │        │        │          │                    │                    │製造之槍枝，槍枝│
│  │        │        │          │                    │                    │管制編號：壹壹零│
│  │        │        │          │                    │                    │0000000號│
│  │        │        │          │                    │                    │）、霰彈槍子彈壹│
│  │        │        │          │                    │                    │顆及子彈貳顆均沒│
│  │        │        │          │                    │                    │收。            │
├─┼────┴────┴─────┴┬─────────┴──────────┴────────┤
│2 │證物名稱及數量                  │鑑驗結果（內政部警政署刑事警察局一百年三月二日刑鑑字第一○│
│  │                                │00000000號槍彈鑑定書一份，見臺灣士林地方法院檢察署│
│  │                                │一百年度偵字第一九七一號偵查卷二，第一二○頁至第一二四頁）│
│  ├────────────────┼─────────────────────────────┤
│  │霰彈槍一支（兩節式土造鋼管槍）│具有殺傷力（槍枝管制編號：0000000000）          │
│  ├────────────────┼─────────────────────────────┤
│  │霰彈槍一支                    │欠缺撞針，無殺傷力（槍枝管制編號：0000000000）  │
│  ├────────────────┼─────────────────────────────┤
│  │霰彈槍子彈一顆                │擊發前具有殺傷力，然因經擊發後之制式彈殼，已無殺傷力      │
│  │                                ├─────────────────────────────┤
│  │霰彈槍子彈二顆                │採樣一顆可擊發，認具殺傷力                                │
│  ├────────────────┼─────────────────────────────┤
│  │子彈四顆                      │二顆，採樣一顆試射，可擊發，認具殺傷力                    │
│  │                                ├─────────────────────────────┤
│  │                                │二顆，彈底均具撞擊痕跡，採樣一顆可擊發，認具發傷力        │
│  ├────────────────┼─────────────────────────────┤
│  │手槍零件一包                  │有金屬彈匣簧、金屬彈匣殼身、及金屬棒等物                  │
│  ├────────────────┼─────────────────────────────┤
│  │手槍一支（仿SIGSAUER廠P220型半│（槍枝管制編號：0000000000）改造手槍，仿SIGSAUER│
│  │自動手槍製造之槍枝）            │廠P220型半自動手槍製造之槍枝，換裝土造金屬槍管，擊發功能正│
│  │                                │常，可擊發適用子彈，認具殺傷力。                          │
└─┴────────────────┴─────────────────────────────┘
附表六：檢察官起訴被告陳盈宏施用第二級毒品之部分
┌─┬────┬────┬─────┬──────────┬──────────┬────────┐
│編│行為人  │施用日期│施用地點  │ 施用之方法         │  罪名及主刑        │   從刑         │
│號│        │        │          │                    │                    │                │
├─┼────┼────┼─────┼──────────┼──────────┼────────┤
│1 │陳盈宏  │100 年2 │在臺北市南│將第二級毒品甲基安非│陳盈宏施用第二級毒品│扣案之吸食器壹支│
│  │        │月11日上│京東路2 段│他命置入吸食器內燒烤│，累犯，處有期徒刑陸│、分裝袋拾陸個、│
│  │        │午      │7 之1 號6 │吸食其產生氣體，施用│月。                │安非他命殘渣袋貳│
│  │        │        │樓        │第二級毒品甲基安非他│                    │個、分裝勺肆支及│
│  │        │        │          │命一次。經扣得吸食器│                    │吸管壹支均沒收。│
│  │        │        │          │一支、分裝袋十六個、│                    │                │
│  │        │        │          │安非他命殘渣袋二個、│                    │                │
│  │        │        │          │分裝勺四支及吸管一支│                    │                │
│  │        │        │          │。                  │                    │                │
└─┴────┴────┴─────┴──────────┴──────────┴────────┘
附表七：通訊監察譯文及證人證述之內容
┌─┬───┬───┬─────┬─────┬────┬───────────┬─────┬─────────────┐
│編│本判決│起訴書│監聽對象  │監聽對象  │通聯時間│通訊監察譯文內容      │譯文頁次  │ 證人之證述               │
│號│附表及│附表編│(A) 及使用│(B) 及使用│        │                      │          │                          │
│  │編號  │號    │電話      │電話      │        │                      │          │                          │
├─┼───┼───┼─────┼─────┼────┼───────────┼─────┼─────────────┤
│1 │附表一│附表一│陳盈宏    │林秀蓉    │99年11月│A：喂！要幹什麼！     │100偵1971 │證人林秀蓉於偵查中證稱：「│
│  │編號1 │編號一│0000000000│0000000000│11日06時│B：要拿東西，女生     │卷一，第  │通話內容是我向陳盈宏購買毒│
│  │      │      │          │          │39分50秒│A：要多少好我過去在說 │124頁     │品，『女生』是代表海洛因。│
│  │      │      │          │          ├────┼───────────┤          │此次有交易完成，約七時四十│
│  │      │      │          │          │99年11月│A：喂開門             │          │八分左右，在我家裡（臺北市│
│  │      │      │          │          │11日07時│B：嗯                 │          │士林區○○街六十一巷十五號│
│  │      │      │          │          │48分36秒│                      │          │一樓），我購買毒品海洛因，│
│  │      │      │          │          │        │                      │          │重量零點四五公克的海洛因要│
│  │      │      │          │          │        │                      │          │價新臺幣二千五百元。」等語│
│  │      │      │          │          │        │                      │          │（見臺灣士林地方法院檢察署│
│  │      │      │          │          │        │                      │          │一百年度偵字第一九七一號偵│
│  │      │      │          │          │        │                      │          │查卷一，第一一三頁至第一一│
│  │      │      │          │          │        │                      │          │九頁）。                  │
├─┼───┼───┼─────┼─────┼────┼───────────┼─────┼─────────────┤
│2 │附表一│附表一│陳盈宏    │林秀蓉    │99年12月│【簡訊】要不然我等一下│100偵1971 │證人林秀蓉於偵查中證稱：「│
│  │編號2 │編號一│0000000000│0000000000│25日15時│拿半錢女生還你但是這樣│卷一，第  │我又向他購買零點九公克的海│
│  │      │      │          │          │59分31秒│子我等一下要拿男生就不│124頁     │洛因。『四一』是代表零點九│
│  │      │      │          │          │        │夠錢那你等一下那15000 │          │公克的海洛因。此次有交易完│
│  │      │      │          │          │        │在借我                │          │成。九十九年十二月二十五日│
│  │      │      │          │          ├────┼───────────┤          │十九時十一分左右，在我家交│
│  │      │      │          │          │99年12月│【簡訊】我不要再吃了，│          │易，購買海洛因，零點四五公│
│  │      │      │          │          │25日16時│你欠我的還我好嗎？    │          │克的海洛因要價新臺幣二千五│
│  │      │      │          │          │01分03秒│                      │          │百元。購買零點九公克。」等│
│  │      │      │          │          ├────┼───────────┤          │語（見臺灣士林地方法院檢察│
│  │      │      │          │          │99年12月│B：可以幫我拿41嗎     │          │署一百年度偵字第一九七一號│
│  │      │      │          │          │25日18時│                      │          │偵查卷一，第一一三頁至第一│
│  │      │      │          │          │03分35秒│                      │          │一九頁、第三六五頁至第三六│
│  │      │      │          │          ├────┼───────────┤          │九頁）。                  │
│  │      │      │          │          │99年12月│A：我沒接就是有事你不 │          │                          │
│  │      │      │          │          │25日18時│   要再傳訊息我現在等 │          │                          │
│  │      │      │          │          │42分57秒│   人拿東西來拿好了就 │          │                          │
│  │      │      │          │          │        │   馬上過去           │          │                          │
│  │      │      │          │          │        │B：好                 │          │                          │
│  │      │      │          │          ├────┼───────────┤          │                          │
│  │      │      │          │          │99年12月│A：開門               │          │                          │
│  │      │      │          │          │25日18時│B：好                 │          │                          │
│  │      │      │          │          │42分57秒│                      │          │                          │
├─┼───┼───┼─────┼─────┼────┼───────────┼─────┼─────────────┤
│3 │附表一│附表一│陳盈宏    │林秀蓉    │99年12月│【簡訊】你拿男生來我要│100偵1971 │證人林秀蓉於偵查中證稱：「│
│  │編號3 │編號一│0000000000│0000000000│29日13時│吃                    │卷一，第  │意思是我要陳盈宏免費請我吸│
│  │      │      │          │          │12分29秒│                      │124頁     │食安非他命，我還有要向他購│
│  │      │      │          │          ├────┼───────────┤          │買零點九公克的海洛因，後來│
│  │      │      │          │          │99年12月│B：喂你要幫我處理     │          │他提醒我我家後門有人形跡可│
│  │      │      │          │          │29日19時│A：好                 │          │疑，以為是小偷。此次有交易│
│  │      │      │          │          │26分32秒│                      │          │完成。九十九年十二月三十日│
│  │      │      │          │          ├────┼───────────┤          │零時十四分左右，在我家交易│
│  │      │      │          │          │99年12月│B：我要41就好了       │          │，他免費請我吸食安非他命，│
│  │      │      │          │          │29日19時│                      │          │我以零點四五公克要價新臺幣│
│  │      │      │          │          │27分14秒│                      │          │二千五百元的價格向他購買海│
│  │      │      │          │          ├────┼───────────┤          │洛因，購買零點九公克的海洛│
│  │      │      │          │          │99年12月│B：喂                 │          │因。」等語（見臺灣士林地方│
│  │      │      │          │          │29日23時│A：你有要拿嗎         │          │法院檢察署一百年度偵字第一│
│  │      │      │          │          │34分32秒│B：要啦               │          │九七一號偵查卷一，第一一三│
│  │      │      │          │          │        │A：你像瘋子，好啦我先 │          │頁至第一一九頁、第三六五頁│
│  │      │      │          │          │        │   去拿到了再說       │          │至第三六九頁）。          │
│  │      │      │          │          ├────┼───────────┤          │                          │
│  │      │      │          │          │99年12月│A：你要注意一下後面有 │          │                          │
│  │      │      │          │          │29日23時│   一個人在後面鬼鬼祟 │          │                          │
│  │      │      │          │          │44分45秒│   祟等一下那個熱水器 │          │                          │
│  │      │      │          │          │        │   又被偷，我剛開車經 │          │                          │
│  │      │      │          │          │        │   過你家後面有看到一 │          │                          │
│  │      │      │          │          │        │   個人               │          │                          │
│  │      │      │          │          │        │B：我知道，你好了嗎   │          │                          │
│  │      │      │          │          │        │A：現在過去拿他說要5分│          │                          │
│  │      │      │          │          │        │   鐘才會回來         │          │                          │
│  │      │      │          │          ├────┼───────────┤          │                          │
│  │      │      │          │          │99年12月│A：喂開門             │          │                          │
│  │      │      │          │          │30日00時│B：好                 │          │                          │
│  │      │      │          │          │14分54秒│                      │          │                          │
├─┼───┼───┼─────┼─────┼────┼───────────┼─────┼─────────────┤
│4 │附表二│附表二│陳盈宏    │陳裕仁    │99年11月│A：喂                 │100偵1971 │證人陳裕仁於偵查中證稱：「│
│  │編號1 │編號一│0000000000│0000000000│22日15時│B：我是大乖的朋友，現 │卷一，第52│通話內容是我當時是要向『阿│
│  │      │      │          │          │10分52秒│   在有空嗎？我在蘆洲 │頁        │宏』購買二千元之安非他命，│
│  │      │      │          │          │        │   徐匯中學附近要多久 │          │我們雙方約在新北市蘆洲區中│
│  │      │      │          │          │        │   ？                 │          │山一路「徐匯中學」門口交易│
│  │      │      │          │          │        │A：徐匯中學好，約半   │          │，當時我以二千元向『阿宏』│
│  │      │      │          │          │        │   小時。             │          │（按指被告陳盈宏）購買一克│
│  │      │      │          │          │        │B：好，約在門口半小時 │          │之安非他命，我們有交易成功│
│  │      │      │          │          ├────┼───────────┤          │。」等語（見臺灣士林地方法│
│  │      │      │          │          │99年11月│A：喂約35分就到了     │          │院檢察署一百年度偵字第一九│
│  │      │      │          │          │22日15時│B：好                 │          │七一號偵查卷一，第四六頁至│
│  │      │      │          │          │46分13秒│                      │          │第五十頁、偵查卷二第一五二│
│  │      │      │          │          ├────┼───────────┤          │頁至第一五五頁）。        │
│  │      │      │          │          │99年11月│A：你有辦法走到集賢路 │          │                          │
│  │      │      │          │          │22日15時│   三角這家銀行。     │          │                          │
│  │      │      │          │          │53分08秒│B：好                 │          │                          │
├─┼───┼───┼─────┼─────┼────┼───────────┼─────┼─────────────┤
│5 │附表二│附表二│陳盈宏    │陳裕仁    │99年12月│（A之電話由綽號「小嫻 │100偵1971 │證人陳裕仁於偵查中證稱：「│
│  │編號2 │編號二│0000000000│0000000000│3日15時 │」之林淑萍接聽）      │卷一，第53│該通內容是我當時是要向『阿│
│  │      │      │          │          │13分45秒│A：喂                 │頁        │宏』購買二千元之安非他命，│
│  │      │      │          │          │        │B：宏哥在嗎           │          │但是因為我身上只有一千五百│
│  │      │      │          │          │        │A：沒關係你哪裡？     │          │元，其實『阿宏』都是賣我一│
│  │      │      │          │          │        │B：我在林森北路       │          │千八百元，但是我都是給他二│
│  │      │      │          │          │        │A：我跟他說           │          │千元，所以當日是一名女子接│
│  │      │      │          │          │        │B：麻煩跟他說一下今天 │          │聽電話，我當時跟那名女子詢│
│  │      │      │          │          │        │   可不可以差300元我身│          │問說差三百元可不可以，該女│
│  │      │      │          │          │        │   上只有1500元錢帶不 │          │子回我說沒關係，而後我們雙│
│  │      │      │          │          │        │   夠，要到時打給我因 │          │方約在臺北市○○○路、農安│
│  │      │      │          │          │        │   為我在工作         │          │街口交易，當時我以一千五百│
│  │      │      │          │          │        │A：1500沒關係         │          │元向『阿宏』購買一克之安非│
│  │      │      │          │          ├────┼───────────┤          │他命，我當時欠他三百元，我│
│  │      │      │          │          │99年11月│A：喂我現在要過去了   │          │們有交易成功。」等語（見臺│
│  │      │      │          │          │22日15時│B：好                 │          │灣士林地方法院檢察署一百年│
│  │      │      │          │          │46分13秒│                      │          │度偵字第一九七一號偵查卷一│
│  │      │      │          │          │        │                      │          │，第四六頁至第五十頁、偵查│
│  │      │      │          │          │        │                      │          │卷二第一五二頁至第一五五頁│
│  │      │      │          │          │        │                      │          │）。                      │
├─┼───┼───┼─────┼─────┼────┼───────────┼─────┼─────────────┤
│6 │附表二│附表二│陳盈宏    │陳裕仁    │99年12月│A：哥哥現在全外面都找 │100偵1971 │證人陳裕仁於偵查中證稱：「│
│  │編號3 │編號三│0000000000│0000000000│9日16時 │   不到東西，現在價錢 │卷一，第54│該通電話內容是『阿宏』跟我│
│  │      │      │          │          │23分07秒│   漲1克要3000元真的欠│-55頁     │說安非他命漲價，一克要三千│
│  │      │      │          │          │        │   貨，我昨天跑到中壢 │          │元，但是我沒有吸食那麼大，│
│  │      │      │          │          │        │   拿好的東西真的有夠 │          │所以我只跟他買二千五百元，│
│  │      │      │          │          │        │   少！               │          │他給我毒品的重量我不知道，│
│  │      │      │          │          │        │B：是喔               │          │當時我們雙方約在新北市三重│
│  │      │      │          │          │        │A：不是要故意跟你漲價 │          │區○○街的一家全家超商交易│
│  │      │      │          │          │        │   ，我的東西已經很便 │          │，阿宏約在十七時許到，我們│
│  │      │      │          │          │        │   宜了，我如果是3000 │          │有交易成功。」等語（見臺灣│
│  │      │      │          │          │        │   元外面都嘛是3500元 │          │士林地方法院檢察署一百年度│
│  │      │      │          │          │        │   。                 │          │偵字第一九七一號偵查卷一，│
│  │      │      │          │          │        │B：好那我先給你25（   │          │第四六頁至第五十頁、偵查卷│
│  │      │      │          │          │        │   2500元）           │          │二第一五二頁至第一五五頁）│
│  │      │      │          │          │        │A：好ㄚ OK            │          │。                        │
│  │      │      │          │          │        │B：那你現在可以過來嗎 │          │                          │
│  │      │      │          │          │        │   ？我人在三重！     │          │                          │
│  │      │      │          │          │        │A：三重那裡，在徐匯中 │          │                          │
│  │      │      │          │          │        │   學嗎！             │          │                          │
│  │      │      │          │          │        │B：不是，在工地，三陽 │          │                          │
│  │      │      │          │          │        │   街重陽路從高速公路 │          │                          │
│  │      │      │          │          │        │   下來               │          │                          │
│  │      │      │          │          │        │A：巷頭是不是中國信託 │          │                          │
│  │      │      │          │          │        │B：對近來就會看到一個 │          │                          │
│  │      │      │          │          │        │   全家超商           │          │                          │
│  │      │      │          │          │        │A：我知道             │          │                          │
│  │      │      │          │          │        │B：你大約多久到，可不 │          │                          │
│  │      │      │          │          │        │   可以幫我帶一個球（ │          │                          │
│  │      │      │          │          │        │   玻璃球吸食器）     │          │                          │
│  │      │      │          │          │        │A：約5點到，好        │          │                          │
│  │      │      │          │          ├────┼───────────┤          │                          │
│  │      │      │          │          │99年12月│A：就進去廟然後一個全 │          │                          │
│  │      │      │          │          │9日17時 │   家商店再來呢       │          │                          │
│  │      │      │          │          │01分15秒│B：已到了             │          │                          │
├─┼───┼───┼─────┼─────┼────┼───────────┼─────┼─────────────┤
│7 │附表二│附表二│陳盈宏    │簡瑞成    │99年12月│（A之電話由綽號「小嫻 │100偵1971 │證人簡瑞成於偵查中證稱：「│
│  │編號4 │編號四│0000000000│0000000000│5日01時 │」之林淑萍接聽）      │卷一，第76│這是我向阿宏購買安非他命，│
│  │      │      │          │          │57分49秒│A：他電話沒帶，你先睡 │頁        │他隔天才送安非他命過來住處│
│  │      │      │          │          │        │   明天再幫你送過去， │          │給我，我向阿宏購買一小包安│
│  │      │      │          │          │        │   他回來也累了       │          │非他命，新臺幣一千元，數量│
│  │      │      │          │          │        │B：好                 │          │零點二公克。」等語（見臺灣│
│  │      │      │          │          │        │                      │          │士林地方法院檢察署一百年度│
│  │      │      │          │          │        │                      │          │偵字第一九七一號偵查卷一，│
│  │      │      │          │          │        │                      │          │第六六頁至第七一頁、偵查卷│
│  │      │      │          │          │        │                      │          │二第一○五頁至第一○七頁）│
│  │      │      │          │          │        │                      │          │。                        │
├─┼───┼───┼─────┼─────┼────┼───────────┼─────┼─────────────┤
│8 │附表二│附表二│陳盈宏    │王証緯    │無      │未實施監聽            │無        │證人王証緯於偵查中證稱：「│
│  │編號5 │編號五│（未監聽）│（未監聽）│        │                      │          │小嫻『林淑萍』曾由阿宏『陳│
│  │      │      │          │          │        │                      │          │盈宏』駕駛該ＣＭ－七二七九│
│  │      │      │          │          │        │                      │          │號自小客車過來販賣安非他命│
│  │      │      │          │          │        │                      │          │給我，共有二次，他們二人駕│
│  │      │      │          │          │        │                      │          │車，第一次由林淑萍她拿一公│
│  │      │      │          │          │        │                      │          │克的安非他命給我，代價是新│
│  │      │      │          │          │        │                      │          │臺幣二千五百元，時間是一百│
│  │      │      │          │          │        │                      │          │年一月中旬，約在臺北市石牌│
│  │      │      │          │          │        │                      │          │捷運站，我上他的車內在車上│
│  │      │      │          │          │        │                      │          │交易毒品成功。」，「一百年│
│  │      │      │          │          │        │                      │          │一月中旬，在臺北市石牌捷運│
│  │      │      │          │          │        │                      │          │站，林淑萍給我一公克的安非│
│  │      │      │          │          │        │                      │          │他命，我付她二千五百元，是│
│  │      │      │          │          │        │                      │          │陳盈宏開車。」等語（見臺灣│
│  │      │      │          │          │        │                      │          │士林地方法院檢察署一百年度│
│  │      │      │          │          │        │                      │          │偵字第一九七一號偵查卷一，│
│  │      │      │          │          │        │                      │          │第三八九頁至第三九三頁、一│
│  │      │      │          │          │        │                      │          │百年度偵字第二四四五號偵查│
│  │      │      │          │          │        │                      │          │卷，第五六頁至第五八頁、第│
│  │      │      │          │          │        │                      │          │一一二頁至第一一六頁）。  │
│  │      │      │          │          │        │                      │          │                          │
├─┼───┼───┼─────┼─────┼────┼───────────┼─────┼─────────────┤
│9 │附表二│附表二│陳盈宏    │王証緯    │無      │未實施監聽            │無        │證人王証緯於偵查中證稱：「│
│  │編號6 │編號六│（未監聽）│（未監聽）│        │                      │          │在臺北市洲美橋加油站前，我│
│  │      │      │          │          │        │                      │          │向陳盈宏購買安非他命。我使│
│  │      │      │          │          │        │                      │          │用公共電話與陳盈宏聯繫。我│
│  │      │      │          │          │        │                      │          │付給陳盈宏一次都二千多元，│
│  │      │      │          │          │        │                      │          │陳盈宏都給我一個，就是一公│
│  │      │      │          │          │        │                      │          │克的意思」等語（見臺灣士林│
│  │      │      │          │          │        │                      │          │地方法院檢察署一百年度偵字│
│  │      │      │          │          │        │                      │          │第一九七一號偵查卷一，第三│
│  │      │      │          │          │        │                      │          │八九頁至第三九三頁、一百年│
│  │      │      │          │          │        │                      │          │度偵字第二四四五號偵查卷，│
│  │      │      │          │          │        │                      │          │第一一二頁至第一一六頁）。│
├─┼───┼───┼─────┼─────┼────┼───────────┼─────┼─────────────┤
│10│附表二│附表二│陳盈宏    │李永堯    │99年11月│B：喂                 │100偵2445 │證人李永堯於偵查中證稱：「│
│  │編號7 │編號七│0000000000│0000000000│22日16時│A：兄仔你在那         │卷，第178 │這內容是我與陳盈宏講電話聯│
│  │      │      │          │          │09分54秒│B：在家               │頁        │絡買賣毒品安非他命，該次交│
│  │      │      │          │          │        │A：我們過去找你       │          │易的時間是在十一月二十二日│
│  │      │      │          │          ├────┼───────────┤          │晚上八點接近九點，交易的地│
│  │      │      │          │          │99年11月│A：喂                 │          │點是在我家，該次我給陳盈宏│
│  │      │      │          │          │22日17時│B：你不是要過來       │          │一千元，陳盈宏給我安非他命│
│  │      │      │          │          │36分38秒│A：等一下我等人拿東西 │          │一小包，一點點而已。」等語│
│  │      │      │          │          │        │   過來               │          │（見臺灣士林地方法院檢察署│
│  │      │      │          │          ├────┼───────────┤          │一百年度偵字第一九七一號偵│
│  │      │      │          │          │99年11月│A：我過去了           │          │查卷二，第一六九頁）。    │
│  │      │      │          │          │22日19時│B：家裡               │          │                          │
│  │      │      │          │          │51分54秒│                      │          │                          │
│  │      │      │          │          ├────┼───────────┤          │                          │
│  │      │      │          │          │99年11月│B：喂                 │          │                          │
│  │      │      │          │          │22日20時│A：開門啦             │          │                          │
│  │      │      │          │          │55分32秒│                      │          │                          │
├─┼───┼───┼─────┼─────┼────┼───────────┼─────┼─────────────┤
│11│附表二│附表二│陳盈宏    │李永堯    │99年12月│A：喂要1點才接的到    │100偵2445 │證人李永堯於偵查中證稱：「│
│  │編號8 │編號八│0000000000│0000000000│3日00時 │B：要多久才會來我這   │卷，第180 │這次有跟他買毒品一千元，我│
│  │      │      │          │          │21分48秒│A：要1點半            │頁        │有印象，交易時間是九十九年│
│  │      │      │          │          │        │B：那2點好了          │          │十二月三日凌晨，地點也是陳│
│  │      │      │          │          ├────┼───────────┤          │盈宏送到我家。只有陳盈宏一│
│  │      │      │          │          │99年12月│A：現在要過去了       │          │個人送來。」等語（見臺灣士│
│  │      │      │          │          │3日01時 │B：好                 │          │林地方法院檢察署一百年度偵│
│  │      │      │          │          │59分22秒│                      │          │字第一九七一號偵查卷二，第│
│  │      │      │          │          ├────┼───────────┤          │一七○頁）。              │
│  │      │      │          │          │99年12月│A：喂等我們等一下就過 │          │                          │
│  │      │      │          │          │3日02時 │   去了你要多少？     │          │                          │
│  │      │      │          │          │17分56秒│B：我們在等你要看東西 │          │                          │
│  │      │      │          │          │        │   怎樣               │          │                          │
│  │      │      │          │          │        │A：好                 │          │                          │
│  │      │      │          │          ├────┼───────────┤          │                          │
│  │      │      │          │          │99年12月│A：先跟你講價錢喔7500 │          │                          │
│  │      │      │          │          │3日02時 │   元現都漲價了！     │          │                          │
│  │      │      │          │          │19分56秒│B：好                 │          │                          │
├─┼───┼───┼─────┼─────┼────┼───────────┼─────┼─────────────┤
│12│附表二│附表二│陳盈宏    │林秀蓉    │99年11月│A：幹嘛要多少         │100偵1971 │證人林秀蓉於偵查中證稱：「│
│  │編號9 │編號九│0000000000│0000000000│16日23時│B：喂                 │卷一，第  │通話內容是我要向陳盈宏購買│
│  │      │      │          │          │42分21秒│                      │121頁     │海洛因毒品，要他拿來我家。│
│  │      │      │          │          ├────┼───────────┤          │此次有完成交易，時間九十九│
│  │      │      │          │          │99年11月│【簡訊】一個，多久會到│          │年十一月十七日零時二十一分│
│  │      │      │          │          │16日23時│                      │          │左右，地點在我家，購買毒品│
│  │      │      │          │          │45分39秒│                      │          │海洛因，重量零點四五公克的│
│  │      │      │          │          ├────┼───────────┤          │海洛因要價新臺幣二千五百元│
│  │      │      │          │          │99年11月│A：喂過來廚房，多久到 │          │，我購買零點四五公克」等語│
│  │      │      │          │          │17日00時│B：約10幾分           │          │（見臺灣士林地方法院檢察署│
│  │      │      │          │          │06分10秒│                      │          │一百年度偵字第一九七一號偵│
│  │      │      │          │          ├────┼───────────┤          │查卷一，第三六五頁至第三六│
│  │      │      │          │          │99年11月│A：喂                 │          │九頁）。                  │
│  │      │      │          │          │17日00時│B：喂我到了           │          │                          │
│  │      │      │          │          │21分39秒│                      │          │                          │
├─┼───┼───┼─────┼─────┼────┼───────────┼─────┼─────────────┤
│13│附表二│附表二│陳盈宏    │林秀蓉    │99年11月│【簡訊】有嗎？一個    │100偵1971 │證人林秀蓉於偵查中證稱：「│
│  │編號10│編號十│0000000000│0000000000│28日13時│                      │卷一，第  │通話內容是我要向陳盈宏購買│
│  │      │      │          │          │50分35秒│                      │121頁     │一克的安非他命毒品，請他拿│
│  │      │      │          │          ├────┼───────────┤          │來我家，『個』代表一公克，│
│  │      │      │          │          │99年11月│A：？                 │          │『男生』代表安非他命毒品。│
│  │      │      │          │          │28日13時│                      │          │此次有完成交易。時間約九十│
│  │      │      │          │          │51分27秒│                      │          │九年十一月二十八日十四時三│
│  │      │      │          │          ├────┼───────────┤          │十三分左右，地點在我家裡，│
│  │      │      │          │          │99年11月│B：男生               │          │購買安非他命，一公克新臺幣│
│  │      │      │          │          │28日13時│                      │          │二千元。我購買一公克。」等│
│  │      │      │          │          │52分43秒│                      │          │語（見臺灣士林地方法院檢察│
│  │      │      │          │          ├────┼───────────┤          │署一百年度偵字第一九七一號│
│  │      │      │          │          │99年11月│B：喂                 │          │偵查卷一，第三六五頁至第三│
│  │      │      │          │          │28日14時│A：有啦！你在哪？     │          │六九頁）。                │
│  │      │      │          │          │12分16秒│B：家裡！             │          │                          │
│  │      │      │          │          ├────┼───────────┤          │                          │
│  │      │      │          │          │99年11月│A：在你家外面         │          │                          │
│  │      │      │          │          │28日14時│B：我在陽信領錢       │          │                          │
│  │      │      │          │          │33分05秒│                      │          │                          │
├─┼───┼───┼─────┼─────┼────┼───────────┼─────┼─────────────┤
│14│附表二│附表二│陳盈宏    │林秀蓉    │99年12月│B：喂，有嗎           │100偵1971 │證人林秀蓉於偵查中證稱：「│
│  │編號11│編號十│0000000000│0000000000│2日09時 │A：什麼               │卷一，第  │內容是我要向陳盈宏購買安非│
│  │      │一    │          │          │01分37秒│B：男生               │122頁     │他命毒品，『一個』代表一公│
│  │      │      │          │          │        │A：一個喔！妳那還有解 │          │克，『男生』代表安非他命毒│
│  │      │      │          │          │        │   藥嗎               │          │品。『解藥』是指抵抗海洛因│
│  │      │      │          │          │        │B：有                 │          │藥癮發作的藥物。此次有交易│
│  │      │      │          │          │        │A：等一下拿一個給我   │          │完成。九十九年十二月二日十│
│  │      │      │          │          ├────┼───────────┤          │五時三十二分左右。在我家裡│
│  │      │      │          │          │99年12月│A：到了出來           │          │交易，購買安非他命，一公克│
│  │      │      │          │          │2日09時 │B：好                 │          │新臺幣二千元。購買一公克。│
│  │      │      │          │          │19分35秒│                      │          │」等語（見臺灣士林地方法院│
│  │      │      │          │          ├────┼───────────┤          │檢察署一百年度偵字第一九七│
│  │      │      │          │          │99年12月│A：喂                 │          │一號偵查卷一，第三六五頁至│
│  │      │      │          │          │2日15時 │B：你身還有一樣的嗎   │          │第三六九頁）。            │
│  │      │      │          │          │32分49秒│A：剩1個，1克而已，等 │          │                          │
│  │      │      │          │          │        │   一下過去           │          │                          │
│  │      │      │          │          │        │B：好                 │          │                          │
├─┼───┼───┼─────┼─────┼────┼───────────┼─────┼─────────────┤
│15│附表二│附表二│陳盈宏    │王清信    │100年1月│B：喂宏耶，我阿清現有 │100偵2445 │證人王清信證稱：「這是我第│
│  │編號12│編號十│0000000000│0000000000│1日02時 │   空嗎               │卷，第133 │一次與陳盈宏毒品交易談話內│
│  │      │二    │          │          │59分59秒│A：有空！要多少？     │頁        │容，我以二千五百元向陳盈宏│
│  │      │      │          │          │        │B：1                  │          │購得一公克安非他命。」等語│
│  │      │      │          │          │        │A：是1個，還是1000元  │          │（見臺灣士林地方法院檢察署│
│  │      │      │          │          │        │B：1個，多久到？      │          │一百年度偵字第三三九二號偵│
│  │      │      │          │          │        │A：一樣那裡，差不多半 │          │查卷第十三頁至第十六頁、一│
│  │      │      │          │          │        │   小時               │          │百年度偵字第一九七一號偵查│
│  │      │      │          │          │        │B：對，好             │          │卷二，第五六頁至第五八頁、│
│  │      │      │          │          ├────┼───────────┤          │一百年度偵字第二四四五號偵│
│  │      │      │          │          │100年1月│B：我已經到了         │          │查卷，第一三三頁至第一三五│
│  │      │      │          │          │1日03時 │A：我在路上了         │          │頁）。                    │
│  │      │      │          │          │37分06秒│                      │          │                          │
│  │      │      │          │          ├────┼───────────┤          │                          │
│  │      │      │          │          │100年1月│B：加油站轉進來屈臣氏 │          │                          │
│  │      │      │          │          │1日03時 │   你知道嗎我在門口   │          │                          │
│  │      │      │          │          │44分54秒│A：在塞車我知道！     │          │                          │
│  │      │      │          │          │        │                      │          │                          │
│  │      │      │          │          ├────┼───────────┤          │                          │
│  │      │      │          │          │100年1月│B：有比較慢喔         │          │                          │
│  │      │      │          │          │1日04時 │A：我快到了           │          │                          │
│  │      │      │          │          │01分05秒│                      │          │                          │
├─┼───┼───┼─────┼─────┼────┼───────────┼─────┼─────────────┤
│16│附表二│附表二│陳盈宏    │王清信    │100年1月│B：喂你有空嗎         │100偵3392 │證人王清信於證稱：「這是我│
│  │編號13│編號十│0000000000│0000000000│3日20時 │A：喂！有空           │卷，第    │第二次向陳盈宏購買安非他命│
│  │      │三    │          │          │47分00秒│B：要多久             │17-18 頁  │談話內容，第二次只有購得零│
│  │      │      │          │          │        │A：30-40分鐘，多少    │          │點三五公克的安非他命而已。│
│  │      │      │          │          │        │B：30（3000元）你知道 │          │」等語（見臺灣士林地方法院│
│  │      │      │          │          │        │   的                 │          │檢察署一百年度偵字第三三九│
│  │      │      │          │          │        │A：了解               │          │二號偵查卷第十三頁至第十六│
│  │      │      │          │          │        │B：偉哥停車場你知道嗎 │          │頁、一百年度偵字第一九七一│
│  │      │      │          │          │        │   ，沙崙拖吊場我知道 │          │號偵查卷二，第五六頁至第五│
│  │      │      │          │          │        │   ！                 │          │八頁、一百年度偵字第二四四│
│  │      │      │          │          │        │A：我不知，沙崙拖吊   │          │五號偵查卷，第一三三頁至第│
│  │      │      │          │          │        │   場我知道！         │          │一三五頁）。              │
│  │      │      │          │          │        │B：你到時再打給我     │          │                          │
│  │      │      │          │          ├────┼───────────┤          │                          │
│  │      │      │          │          │100年1月│B：喂                 │          │                          │
│  │      │      │          │          │3日21時 │A：已在路上了不要催了 │          │                          │
│  │      │      │          │          │29分00秒│                      │          │                          │
│  │      │      │          │          ├────┼───────────┤          │                          │
│  │      │      │          │          │100年1月│B：喂                 │          │                          │
│  │      │      │          │          │3日22時 │A：在3-5分鐘到        │          │                          │
│  │      │      │          │          │13分31秒│                      │          │                          │
│  │      │      │          │          ├────┼───────────┤          │                          │
│  │      │      │          │          │100年1月│B：喂你到了嗎？你在直 │          │                          │
│  │      │      │          │          │3日22時 │   直沙崙海水浴場附近 │          │                          │
│  │      │      │          │          │26分12秒│   ，開進來241號這裡  │          │                          │
│  │      │      │          │          │        │A：直直開241號        │          │                          │
│  │      │      │          │          │        │B：樓下是卡拉OK       │          │                          │
│  │      │      │          │          │        │A：好                 │          │                          │
│  │      │      │          │          ├────┼───────────┤          │                          │
│  │      │      │          │          │100年1月│A：你說沙崙路         │          │                          │
│  │      │      │          │          │3日22時 │B：是淡海路不是沙崙路 │          │                          │
│  │      │      │          │          │29分43秒│A：隨便說說害我在這一 │          │                          │
│  │      │      │          │          │        │   直找，好啦         │          │                          │
│  │      │      │          │          ├────┼───────────┤          │                          │
│  │      │      │          │          │100年1月│B：喂0.35（公克）     │          │                          │
│  │      │      │          │          │3日22時 │A：我等一下回去秤這一 │          │                          │
│  │      │      │          │          │29分43秒│   包就知道了         │          │                          │
│  │      │      │          │          │        │B：我跟你報你自己回去 │          │                          │
│  │      │      │          │          │        │   秤看看就知道了麻煩 │          │                          │
│  │      │      │          │          │        │   你明天再跑一趟     │          │                          │
└─┴───┴───┴─────┴─────┴────┴───────────┴─────┴─────────────┘
附表八
┌────┬──────────────────────────────────────────────────┐
│  編號  │       定應執行刑                                                                                   │
├────┼──────────────────────────────────────────────────┤
│    1   │ 陳盈宏應執行有期徒刑貳拾貳年，併科罰金新臺幣拾萬元，罰金如易服勞役，以新臺幣壹仟元折算壹日。未扣案 │
│        │ 之販賣第一級毒品海洛因所得新臺幣壹萬貳仟伍佰元、販賣第二級毒品安非他命所得新臺幣壹萬玖仟參佰元沒收 │
│        │ 之，如全部或一部不能沒收時，均以其財產抵償之。未扣案販賣第二級毒品安非他命所得新臺幣伍仟元與林淑萍 │
│        │ 連帶沒收之，如全部或一部不能沒收時，以其等財產抵償之。門號0000000000號行動電話（含ＳＩＭ │
│        │ 卡壹枚）沒收，如全部或一部不能沒收時，追徵其價額。扣案之具有殺傷力之霰彈槍壹支（兩節式土造鋼管槍， │
│        │ 槍枝管制編號：0000000000號）、手槍壹支（仿SIGSAUER廠P220型半自動手槍製造之槍枝，槍枝管制 │
│        │ 編號：0000000000號）、霰彈槍子彈壹顆、子彈貳顆、吸食器壹支、分裝袋拾陸個、安非他命殘渣袋 │
│        │ 貳個、分裝勺肆支及吸管壹支均沒收。                                                                 │
├────┼──────────────────────────────────────────────────┤
│    2   │ 林淑萍應執行有期徒刑肆年。未扣案販賣第二級毒品安非他命所得新臺幣伍仟元與陳盈宏連帶沒收之，如全部或 │
│        │ 一部不能沒收時，以其等財產抵償之。                                                                 │
└────┴──────────────────────────────────────────────────┘